---
title: "04 - Machine Learning"
output: 
  learnr::tutorial:
    progressive: true
    theme: lumen
runtime: shiny_prerendered
---

```{r setup, include=FALSE}
library(learnr)
library(gradethis)
library(ggplot2)
knitr::opts_chunk$set(echo = FALSE)
tutorial_options(
  exercise.reveal_solution = FALSE,
  exercise.checker = gradethis::gradethis_exercise_checker
)

set.seed(42)

daten <- data.frame(
  pe = round(pmax(0, rnorm(250, mean = 18, sd = 6))),
  schmerz   = round(pmin(pmax(rnorm(250, mean = 6,  sd = 2),  0), 10), 1),
  motivation       = round(pmin(pmax(rnorm(250, mean = 7,  sd = 1.5), 1), 10), 1),
  alter            = round(rnorm(250, mean = 45, sd = 12)),        # kein echter Effekt
  bmi              = round(pmin(pmax(rnorm(250, mean = 26, sd = 4), 18), 42), 1), # kein echter Effekt
  op_dauer    = round(rnorm(250, mean = 85, sd = 20))         # kein echter Effekt
)

daten$kniebeugetiefe <- round(pmin(pmax(
  60 +
    daten$pe * 2.5 +
    daten$motivation       * 3.0 +
    daten$schmerz  * (-4.0) +
    rnorm(250, 0, 8),
  30), 140), 1)

# AI setup
library(ollamar)
ollamar::pull("gpt-oss:120b-cloud")
model <- "gpt-oss:120b-cloud"
ai_feedback <- function(response, question, correct) {
  text <- paste0("You are a helpful instructor to a data science course. You are giving feedback on a task given to a student. The question was '", question, "' and the student incorrectly responded with '", response, "'. The correct answer was: '", correct, "'. Provide a very short and helpful feedback, but make sure to never ever give the full solution. Only provide the feedback message as output.")
  out <- ollamar::generate(model, text, output = "text")
  out
}

ai_error_feedback <- function(response, error) {
    text <- paste0("You are a helpful instructor to a data science course. You are giving feedback on a task given to a student. The R code submitted has this error:", error, ". Please provide a very short and helpful feedback using R best practices to fix the error. Only provide the feedback message as output. This is the full code submitted: ", response)
  out <- ollamar::generate(model, text, output = "text")
  out
}
```

```{r setupA}
set.seed(123)
index <- sample(1:80, size = 80)
```

```{r setupB}
set.seed(123)
index <- sample(1:80, size = 80)
train <- daten[index[1:64], ]
test  <- daten[index[65:80], ]
```

```{r setupC}
set.seed(123)
index <- sample(1:80, size = 80)
train <- daten[index[1:64], ]
test  <- daten[index[65:80], ]

mod_1 <- lm(kniebeugetiefe ~ pe, data = train)
mod_2 <- lm(kniebeugetiefe ~ pe + schmerz + motivation, data = train)
mod_3 <- lm(kniebeugetiefe ~ pe + schmerz + motivation + alter + bmi,
                 data = train)
```

```{r setupD}
set.seed(123)
index <- sample(1:80, size = 80)
train <- daten[index[1:64], ]
test  <- daten[index[65:80], ]

best_mod <- lm(kniebeugetiefe ~ pe + schmerz + motivation, data = train)

vorhersagen <- predict(best_mod, newdata = test)

```

## Machine Learning 

### Aufgabe 1
```{r overfit}
quiz(
  question("Was ist ein typisches Anzeichen für Overfitting?",
    answer("Der Trainingsfehler ist sehr klein, aber der Testfehler deutlich größer.", correct = TRUE),
    answer("Trainings- und Testfehler sind beide sehr hoch."),
    answer("Der Trainingsfehler ist größer als der Testfehler."),
    answer("Das Modell hat nur wenige Prädiktoren."),
    allow_retry = TRUE,
    random_answer_order = TRUE,
    incorrect = "Leider falsch.",
    correct = random_praise()
  )
)
```

#### Bias-Variance tradeoff

```{r bias}
quiz(
  question("Was beschreibt der Bias in einem Modell?",
    answer("Den systematischen Fehler eines Modells.", correct = TRUE),
    answer("wie nah mein Modell an den Daten liegt.", correct = TRUE),
    answer("Die Streuung der Modellvorhersagen bei verschiedenen Trainingsdatensätzen."),
    answer("Den Unterschied zwischen Trainings- und Testfehler."),
    answer("Die Anzahl der Parameter im Modell."),
    allow_retry = TRUE,
    random_answer_order = TRUE,
    incorrect = "Leider falsch.",
    correct = random_praise()
  )
)
```


```{r variance}
quiz(
  question("Was beschreibt die Varianz im Kontext des Bias-Variance Tradeoffs?",
    answer("Wie stark sich das Modell verändert, wenn es auf verschiedenen Stichproben erstellt wird.", correct = TRUE),
    answer("Den durchschnittlichen Fehler des Modells über alle möglichen Datensätze."),
    answer("Die Streuung der Zielvariable im Datensatz."),
    answer("Den Wertebereich der Vorhersagen."),
    allow_retry = TRUE,
    random_answer_order = TRUE,
    incorrect = "Leider falsch.",
    correct = random_praise()
  )
)
```

```{r bias_variance_tradeoff}
quiz(
  question("Wie verhält sich der Bias-Variance Tradeoff bei steigender Modellkomplexität?",
    answer("Bias sinkt, Varianz steigt", correct = TRUE),
    answer("Bias steigt, Varianz sinkt"),
    answer("Bias und Varianz steigen beide"),
    answer("Bias und Varianz sinken beide"),
    allow_retry = TRUE,
    random_answer_order = TRUE,
    incorrect = "Leider falsch.",
    correct = random_praise()
  )
)
```

```{r bvt_two}
quiz(
  question("Was macht ein gutes Modell aus?",
    answer("hoher Bias, niedrige Varianz", correct = TRUE),
    answer("niedriger Bias, hohe Varianz"),
    answer("gutes Gleichgewicht zwischen Bias und Varianz"),
    answer("niedriger Bias, niedrige Varianz"),
    allow_retry = TRUE,
    random_answer_order = TRUE,
    incorrect = "Leider falsch.",
    correct = random_praise()
  )
)
```

### Modell evaluieren

```{r eval_methoden}
quiz(
  question("Welche Möglichkeiten gibt es, um zu testen, ob ein Modell gut passt?",
    answer("Den Datensatz in Trainings- und Testdaten aufteilen und das Modell nur auf den Trainingsdaten fitten.", correct = TRUE),
    answer("Neue Daten sammeln und das Modell darauf evaluieren.", correct = TRUE),
    answer("k-fold Cross-Validation durchführen.", correct = TRUE),
    answer("Das Modell auf dem gesamten Datensatz trainieren und evaluieren."),
    type = "checkbox",
    allow_retry = TRUE,
    random_answer_order = TRUE,
    incorrect = "Leider falsch.",
    correct = random_praise()
  )
)
```

### RMSE

```{r rmse_def}
quiz(
  question("Was misst der RMSE (Root Mean Squared Error)?",
    answer("Die durchschnittliche quadratische Abweichung zwischen vorhergesagten und tatsächlichen Werten", correct = TRUE),
    answer("Den Anteil der erklärten Varianz im Modell."),
    answer("Die Korrelation zwischen Vorhersage und tatsächlichem Wert."),
    answer("Den maximalen Fehler des Modells."),
    allow_retry = TRUE,
    random_answer_order = TRUE,
    incorrect = "Leider falsch.",
    correct = random_praise()
  )
)
```

```{r rmse_modkomp}
quiz(
  question("Wie verhält sich der RMSE auf Trainings- und Testdaten bei steigender Modellkomplexität?",
    answer("Der Trainings-RMSE sinkt kontinuierlich; der Test-RMSE sinkt zunächst, steigt aber ab einem gewissen Punkt wieder an.", correct = TRUE),
    answer("Beide RMSEs sinken kontinuierlich mit steigender Komplexität."),
    answer("Der Trainings-RMSE steigt, der Test-RMSE sinkt."),
    answer("Der Test-RMSE sinkt kontinuierlich; der Trainings-RMSE sinkt zunächst, steigt aber ab einem gewissen Punkt wieder an"),
    allow_retry = TRUE,
    random_answer_order = TRUE,
    incorrect = "Leider falsch.",
    correct = random_praise()
  )
)
```

### Training/Testfehler
```{r fehlervgl}
quiz(
  question("Welches Modell würdest du in der Regel bevorzugen, wenn zwei Modelle einen ähnlichen Trainingsfehler haben aber eines einen deutlich kleineren Testfehler?",
    answer("Das Modell mit dem kleineren Testfehler.", correct = TRUE),
    answer("Das Modell mit dem kleineren Trainingsfehler."),
    answer("Immer das komplexere Modell."),
    answer("Immer das Modell mit den wenigsten Variablen."),
    allow_retry = TRUE,
    random_answer_order = TRUE,
    incorrect = "Leider falsch.",
    correct = random_praise()
  )
)
```

```{r var}
quiz(
  question("Was bedeutet eine hohe Varianz bei einem Modell?",
    answer("Das Modell reagiert stark auf kleine Änderungen in den Trainingsdaten.", correct = TRUE),
    answer("Das Modell ist besonders einfach."),
    answer("Das Modell hat einen hohen Trainingsfehler."),
    answer("Das Modell ignoriert die alten Daten fast vollständig."),
    allow_retry = TRUE,
    random_answer_order = TRUE,
    incorrect = "Leider falsch.",
    correct = random_praise()
  )
)
```

```{r perform}
quiz(
  question("Warum kann ein sehr komplexes Modell schlechter auf neuen Daten performen?",
    answer("Weil es sich zu stark an die Trainingsdaten anpasst.", correct = TRUE),
    answer("Weil es automatisch immer mehr Bias bekommt."),
    answer("Weil die Daten sich nicht an das Modell anpassen."),
    answer("Weil komplexe Modelle keine Vorhersagen machen können."),
    allow_retry = TRUE,
    random_answer_order = TRUE,
    incorrect = "Leider falsch.",
    correct = random_praise()
  )
)
```

### Aufgaben

Im Rahmen einer Rehabilitationsstudie wurden Daten von 80 Patienten nach einer Knie-OP erhoben. Ziel ist es, die Kniebeugetiefe nach 12 Wochen Reha vorherzusagen. Der Datensatz `daten` enthält folgende Variablen:
`alter` (Alter des Patienten (Jahre))
`bmi` (Body-Mass-Index)
`op_dauer` (Dauer der Operation (Minuten))
`pe` (Anzahl absolvierter Physiotherapie-Einheiten)
`schmerz` (Schmerzwert zu Beginn der Reha (NRS 0–10))
`motivation` (Motivationsscore (1–10))
`kniebeugetiefe` (Kniebeugetiefe in Grad nach 12 Wochen)


```{r outcome}
quiz(
  question("Was ist das Outcome?",
    answer("kniebeugetiefe", correct = TRUE),
    answer("schmerz"),
    answer("op_dauer"),
    answer("motivation"),
    allow_retry = TRUE,
    random_answer_order = TRUE,
    incorrect = "Leider falsch.",
    correct = random_praise()
  )
)
```

### Schritt 1: Datensatz in Train / Test aufteilen 
In diesem Schritt teilst du den Datensatz `daten` in einen Trainings- (80%) und einen Testdatensatz (20%) auf. Das Testset legst du anschließend beiseite – es wird erst ganz am Ende zur Evaluation verwendet.<br>
**1.1** Erstelle einen zufällig sortierten Index aller Zeilen (Tipp: Probandenanzahl = Zeilenanzahl). Schreibe in die erste Zeile:`set.seed(123)`. Speichere das Ergebnis als `index`.

```{r index, exercise=TRUE, exercise.cap = "Text", exercise.lines = 3}

```

```{r index-error-check}
grade_this(fail(message = ai_error_feedback(.user_code, .last_value)))
```

```{r index-solution}
set.seed(123)
index <- sample(1:80, size = 80)
```

```{r index-check}
task <- "In diesem Schritt teilst du den Datensatz `daten` in einen Trainings- (80%) und einen Testdatensatz (20%) auf. Das Testset legst du anschließend beiseite – es wird erst ganz am Ende zur Evaluation verwendet.<br>
**1.1** Erstelle einen zufällig sortierten Index aller Zeilen (Tipp: Probandenanzahl = Zeilenanzahl). Schreibe in die erste Zeile:`set.seed(123)`. Speichere das Ergebnis als `index`."
grade_this({
  if (identical(.result, .solution)) {
    pass(praise = TRUE)
  } else {
    fail(message = ai_feedback(.user_code, task, .solution_code))
  }
})
```

**1.2** Wähle die ersten 80% der Einträge aus `index` aus und nutze sie, um die entsprechenden Zeilen aus Daten zu extrahieren. Speichere das Ergebnis als `train`.<br>
**1.3** Wähle die restlichen 20% der Einträge aus `index` aus und extrahiere die entsprechenden Zeilen. Speichere das Ergebnis als `test`.<br>
**1.4** Kontrolliere ob train und test jeweils die richtige Anzahl an Zeilen hat.

```{r tt, exercise=TRUE, exercise.cap = "Text", exercise.lines = 3, exercise.setup = "setupA"}

```

```{r tt-error-check}
grade_this(fail(message = ai_error_feedback(.user_code, .last_value)))
```
```{r tt-solution}
train <- daten[index[1:64], ]
test  <- daten[index[65:80], ]

nrow(train)  
nrow(test)  
```

```{r tt-check}
task <- "**1.2** Wähle die ersten 80% der Einträge aus `index` aus und nutze sie, um die entsprechenden Zeilen aus Daten zu extrahieren. Speichere das Ergebnis als `train`.
**1.3** Wähle die restlichen 20% der Einträge aus `index` aus und extrahiere die entsprechenden Zeilen. Speichere das Ergebnis als `test`.
**1.4** Kontrolliere ob train und test jeweils die richtige Anzahl an Zeilen hat."
grade_this({
  if (identical(.result, .solution)) {
    pass(praise = TRUE)
  } else {
    fail(message = ai_feedback(.user_code, task, .solution_code))
  }
})
```


```{r s1why}
quiz(
  question("Warum teilen wir den Datensatz in Train- und Testdaten auf?",
    answer("Um die Leistung des Modells auf unbekannten Daten zu prüfen.", correct = TRUE),
    answer("Um das Modell auf möglichst vielen Daten zu trainieren und gleichzeitig zu testen."),
    answer("Damit die Variable `test` besser aussieht."),
    answer("Damit der RMSE kleiner wird."),
    allow_retry = TRUE,
    random_answer_order = TRUE,
    incorrect = "Leider falsch.",
    correct = random_praise()
  )
)
```


### Schritt 2: Bestes Modell auf dem Trainset auswählen
**2.1** Erstelle 3 lineare Modelle: `mod_1` (Physio Einheiten), `mod_2` (Physio Einheiten, Schmerz und Motivation), `mod_3` (Physio Einheiten, Schmerz,Motivation, Alter und BMI).

```{r mod, exercise=TRUE, exercise.cap = "Text", exercise.lines = 3, exercise.setup = "setupB"}

```

```{r mod-error-check}
grade_this(fail(message = ai_error_feedback(.user_code, .last_value)))
```

```{r mod-solution}

mod_1 <- lm(kniebeugetiefe ~ pe, data = train)
mod_2 <- lm(kniebeugetiefe ~ pe + schmerz + motivation, data = train)
mod_3 <- lm(kniebeugetiefe ~ pe + schmerz + motivation + alter + bmi,
                 data = train)
```

```{r mod-check}
task <- "**2.1** Erstelle 3 lineare Modelle: `mod_1` (Physio Einheiten), `mod_2` (Physio Einheiten, Schmerz und Motivation), `mod_3` (Physio Einheiten, Schmerz,Motivation, Alter und BMI)."
grade_this({
  if (identical(.result, .solution)) {
    pass(praise = TRUE)
  } else {
    fail(message = ai_feedback(.user_code, task, .solution_code))
  }
})
```

**2.2** Führe für jedes Modell eine 5-fache Cross-Validation durch. Nutze hierzu die richtige Funktion aus dem package `cv` und speichere jede Durchführung unter der Variable `cv1` (für mod_1), `cv2`(für mod_2), `cv3` (für mod_3) ab. <br>
**2.3** Lasse dir die Variablen als Dataframe ausgeben und interpretiere welches Modell das Beste ist. (Tipp: MSE)

```{r cv, exercise=TRUE, exercise.cap = "Text", exercise.lines = 3, exercise.setup = "setupB"}

```

```{r cv-solution}

cv1 <- cv::cv(mod_1, data = train, k = 5)
cv2 <- cv::cv(mod_2, data = train, k = 5)
cv3 <- cv::cv(mod_3, data = train, k = 5)

as.data.frame(cv1)
as.data.frame(cv2)
as.data.frame(cv3)
```

```{r cv-error-check}
grade_this(fail(message = ai_error_feedback(.user_code, .last_value)))
```

```{r cv-check}
task <- "**2.2** Führe für jedes Modell eine 5-fache Cross-Validation durch. Nutze hierzu die richtige Funktion aus dem package `cv` und speichere jede Durchführung unter der Variable `cv1` (für mod_1), `cv2`(für mod_2), `cv3` (für mod_3) ab. <br>
**2.3** Lasse dir die Variablen als Dataframe ausgeben und interpretiere welches Modell das Beste ist. (Tipp: MSE)"
grade_this({
  if (identical(.result, .solution)) {
    pass(praise = TRUE)
  } else {
    fail(message = ai_feedback(.user_code, task, .solution_code))
  }
})
```

```{r best_modell}
quiz(
  question("Welches Modell ist das Beste",
    answer("mod_1"),
    answer("mod_2", correct = TRUE),
    answer("mod_3"),
    allow_retry = TRUE,
    random_answer_order = TRUE,
    incorrect = "Leider falsch.",
    correct = random_praise()
  )
)
```

```{r cvwhy}
quiz(
  question("Warum ist eine Cross-Validation sinnvoll?",
    answer("Sie liefert eine stabilere Schätzung der Modellgüte als nur ein einzelner Train/Test-Split.", correct = TRUE),
    answer("Sie ersetzt die Zielvariable."),
    answer("Sie macht das Modell automatisch besser."),
    answer("Sie verhindert immer Overfitting vollständig."),
    allow_retry = TRUE,
    random_answer_order = TRUE,
    incorrect = "Leider falsch.",
    correct = random_praise()
  )
)
```

### Schritt 3: Bestes Modell auf Trainset fitten 

Fitte nun das Modell auf dem Trainset, welches am Besten passt und weise es der Variable `best_mod` zu.

```{r best_mod, exercise=TRUE, exercise.cap = "Text", exercise.lines = 3, exercise.setup = "setupB"}

```

```{r best_mod-error-check}
grade_this(fail(message = ai_error_feedback(.user_code, .last_value)))
```

```{r best_mod-solution}
best_mod <- lm(kniebeugetiefe ~ pe + schmerz + motivation, data = train)
```

```{r best_mod-check}
task <- "Fitte nun das Modell auf dem Trainset, welches am Besten passt und weise es der Variable `best_mod` zu."
grade_this({
  if (identical(.result, .solution)) {
    pass(praise = TRUE)
  } else {
    fail(message = ai_feedback(.user_code, task, .solution_code))
  }
})
```


### Schritt 4: Bestes Modell auf Testset evaluieren 
In diesem letzten Schritt wendest du das beste Modell (`best_mod`) auf das 
Testset an, das du in Schritt 1 beiseitegelegt hast.
Der Vorteil dieses Testsets ist, dass das Modell die Daten noch nie gesehen hat. Es ist quasi eine neue Stichprobe und zeigt wie gut die Vorhersage des Modells funktioniert.  

**4.1** Lasse dir die Vorhersagen von `best_mod` auf Grundlage des Testsets ausgeben und speichere das Ergebnis als `vorhersagen`.

```{r pred, exercise=TRUE, exercise.cap = "Text", exercise.lines = 3}

```

```{r pred-error-check}
grade_this(fail(message = ai_error_feedback(.user_code, .last_value)))
```

```{r pred-solution}
vorhersagen <- predict(best_mod, newdata = test)
```

```{r pred-check}
task <- "**4.1** Lasse dir die Vorhersagen von `best_mod` auf Grundlage des Testsets ausgeben und speichere das Ergebnis als `vorhersagen`."
grade_this({
  if (identical(.result, .solution)) {
    pass(praise = TRUE)
  } else {
    fail(message = ai_feedback(.user_code, task, .solution_code))
  }
})
```

**4.2** Berechne den RMSE aus den `vorhersagen` und den echten Werten. Speichere ihn als `rmse_test` ab und gib ihn aus. (Tipp: RMSE = Wurzel (Mittelwert((beobachtet - vorhergesagt)^2)))

```{r rmse_test, exercise=TRUE, exercise.cap = "Text", exercise.lines = 3}

```

```{r rmse_test-error-check}
grade_this(fail(message = ai_error_feedback(.user_code, .last_value)))
```

```{r rmse_test-solution}
rmse_test <- sqrt(mean((test$kniebeugetiefe - vorhersagen)^2))
rmse_test
```

```{r rmse_test-check}
task <- "**4.2** Berechne den RMSE aus den `vorhersagen` und den echten Werten. Speichere ihn als `rmse_test` ab und gib ihn aus. (Tipp: RMSE = Wurzel (Mittelwert((beobachtet - vorhergesagt)^2)))"
grade_this({
  if (identical(.result, .solution)) {
    pass(praise = TRUE)
  } else {
    fail(message = ai_feedback(.user_code, task, .solution_code))
  }
})
```


### Interpretieren 
```{r interpret}
question(
    "rmse_train = 7.94, rmse_test = 7.10. Was bedeutet das?",
  answer("Das Modell generalisiert gut. Es ist kein Overfitting erkennbar.", correct = TRUE),
  answer("Das Modell ist overfittet, weil der Test-RMSE niedriger ist."),
  answer("Das Modell ist unbrauchbar, weil der RMSE über 5 liegt."),
  answer("Der Train-RMSE sollte immer niedriger sein als der Test-RMSE.")
)
```

### Geschafft!

Herzlichen Glückwunsch, du hast die Lektion zum Thema Machine Learning erfolgreich abgeschlossen!

Falls du noch Zeit hast, kannst du hier weiter mit dem Datensatz experimentieren, weitere Grafiken erstellen oder neue Modelle fitten. Viel Spaß dabei!

```{r sandbox, exercise=TRUE, exercise.lines = 10, exercise.setup = "setupA"}

```