---
title: "04 - Machine Learning"
output: 
  learnr::tutorial:
    progressive: true
    theme: lumen
runtime: shiny_prerendered
---

```{r setup, include=FALSE}
library(learnr)
library(gradethis)
library(ggplot2)
knitr::opts_chunk$set(echo = FALSE)
tutorial_options(
  exercise.reveal_solution = FALSE,
  exercise.checker = gradethis::gradethis_exercise_checker
)

set.seed(42)

daten <- data.frame(
  pe = round(pmax(0, rnorm(80, mean = 18, sd = 6))),
  schmerz   = round(pmin(pmax(rnorm(80, mean = 6,  sd = 2),  0), 10), 1),
  motivation       = round(pmin(pmax(rnorm(80, mean = 7,  sd = 1.5), 1), 10), 1),
  alter            = round(rnorm(80, mean = 45, sd = 12)),        # kein echter Effekt
  bmi              = round(pmin(pmax(rnorm(80, mean = 26, sd = 4), 18), 42), 1), # kein echter Effekt
  op_dauer    = round(rnorm(80, mean = 85, sd = 20))         # kein echter Effekt
)

daten$kniebeugetiefe <- round(pmin(pmax(
  60 +
    daten$pe * 2.5 +
    daten$motivation       * 3.0 +
    daten$schmerz  * (-4.0) +
    rnorm(80, 0, 8),
  30), 140), 1)

# AI setup
library(ollamar)
ollamar::pull("gpt-oss:120b-cloud")
model <- "gpt-oss:120b-cloud"
ai_feedback <- function(response, question, correct) {
  text <- paste0("You are a helpful instructor to a data science course. You are giving feedback on a task given to a student. The question was '", question, "' and the student incorrectly responded with '", response, "'. The correct answer was: '", correct, "'. Provide a very short and helpful feedback, but make sure to never ever give the full solution. Only provide the feedback message as output.")
  out <- ollamar::generate(model, text, output = "text")
  out
}

ai_error_feedback <- function(response, error) {
    text <- paste0("You are a helpful instructor to a data science course. You are giving feedback on a task given to a student. The R code submitted has this error:", error, ". Please provide a very short and helpful feedback using R best practices to fix the error. Only provide the feedback message as output. This is the full code submitted: ", response)
  out <- ollamar::generate(model, text, output = "text")
  out
}
```


```{r setupB}
train <- daten[1:64, ]
test  <- daten[65:80, ]
```

```{r setupC}
train <- daten[1:64, ]
test  <- daten[65:80, ]

mod_1 <- lm(kniebeugetiefe ~ pe, data = train)
mod_2 <- lm(kniebeugetiefe ~ pe + schmerz + motivation, data = train)
mod_3 <- lm(kniebeugetiefe ~ pe + schmerz + motivation + alter + bmi,
                 data = train)
```

```{r setupD}
train <- daten[1:64, ]
test  <- daten[65:80, ]

mod_1 <- lm(kniebeugetiefe ~ pe, data = train)
mod_2 <- lm(kniebeugetiefe ~ pe + schmerz + motivation, data = train)
mod_3 <- lm(kniebeugetiefe ~ pe + schmerz + motivation + alter + bmi,
                 data = train)

best_mod <- lm(kniebeugetiefe ~ pe + schmerz + motivation, data = train)

vorhersagen <- predict(best_mod, newdata = test)

```

## Machine Learning 

### Allgemeines
```{r machine}
quiz(
  question("Was ist Machine Learning?",
    answer("Modelle, die anhand von Daten Vorhersagen treffen", correct = TRUE),
    answer("lineare und logistische Regressionen", correct = TRUE),
    answer("komplexere Modelle bis hin zu Neural Networks", correct = TRUE),
    answer("Ein Verfahren bei dem Modelle nur manuell programmiert werden"),
    answer("Ein Algorithmus der keine Daten benötigt"),
    type = "checkbox",
    allow_retry = TRUE,
    random_answer_order = TRUE,
    incorrect = "Leider falsch.",
    correct = random_praise()
  )
)
```


```{r hyper}
quiz(
  question("Was sind Hyperparameter?",
    answer("Einstellungen eines Modells, die vor dem Training festgelegt werden.", correct = TRUE),
    answer("Wahrscheinlichkeiten, die das Modell nach dem Training selbst berechnet."),
    answer("Die Zielvariable im Datensatz."),
    answer("Die Vorhersagen des Modells auf den Testdaten."),
    allow_retry = TRUE,
    random_answer_order = TRUE,
    incorrect = "Leider falsch.",
    correct = random_praise()
  )
)
```

### Overfit
```{r overfit}
quiz(
  question("Was ist ein typisches Anzeichen für Overfitting?",
    answer("Der Trainingsfehler ist sehr klein, der Testfehler ist deutlich größer.", correct = TRUE),
    answer("Trainings- und Testfehler sind beide sehr hoch."),
    answer("Der Trainingsfehler ist größer als der Testfehler."),
    answer("Das Modell hat nur wenige Prädiktoren."),
    allow_retry = TRUE,
    random_answer_order = TRUE,
    incorrect = "Leider falsch.",
    correct = random_praise()
  )
)
```

#### Bias-Variance tradeoff

```{r bias}
quiz(
  question("Was beschreibt der Bias in einem Modell?",
    answer("Den systematischen Fehler eines Modells.", correct = TRUE),
    answer("wie nah mein Modell an den Daten liegt.", correct = TRUE),
    answer("Die Streuung der Modellvorhersagen bei verschiedenen Trainingsdatensätzen."),
    answer("Den Unterschied zwischen Trainings- und Testfehler."),
    answer("Die Anzahl der Parameter im Modell."),
    allow_retry = TRUE,
    random_answer_order = TRUE,
    incorrect = "Leider falsch.",
    correct = random_praise()
  )
)
```


```{r variance}
quiz(
  question("Was beschreibt die Varianz im Kontext des Bias-Variance Tradeoffs?",
    answer("Wie stark sich das Modell verändert, wenn es auf verschiedenen Stichproben erstellt wird.", correct = TRUE),
    answer("Den durchschnittlichen Fehler des Modells über alle möglichen Datensätze."),
    answer("Die Streuung des Outcomes im Datensatz."),
    answer("Den Wertebereich der Vorhersagen."),
    allow_retry = TRUE,
    random_answer_order = TRUE,
    incorrect = "Leider falsch.",
    correct = random_praise()
  )
)
```

```{r bias_variance_tradeoff}
quiz(
  question("Wie verhält sich der Bias-Variance Tradeoff bei steigender Modellkomplexität?",
    answer("der Bias sinkt, die Varianz steigt", correct = TRUE),
    answer("der Bias steigt, die Varianz sinkt"),
    answer("der Bias und die Varianz steigen beide"),
    answer("der Bias und die Varianz sinken beide"),
    allow_retry = TRUE,
    random_answer_order = TRUE,
    incorrect = "Leider falsch.",
    correct = random_praise()
  )
)
```

```{r bvt_two}
quiz(
  question("Was macht ein gutes Modell aus?",
    answer("ein hoher Bias und eine niedrige Varianz"),
    answer("ein niedriger Bias und eine hohe Varianz"),
    answer("ein hoher Bias und eine hohe Varianz"),
    answer("ein niedriger Bias und eine niedrige Varianz", correct = TRUE),
    allow_retry = TRUE,
    random_answer_order = TRUE,
    incorrect = "Leider falsch.",
    correct = random_praise()
  )
)
```

### Modell evaluieren

```{r eval_methoden}
quiz(
  question("Wie  kann man testen ob ein Modell gut passt und nicht Over-/Underfitted ist?",
    answer("Den Datensatz in Trainings- und Testdaten aufteilen. Das Modell nur auf den Trainingsdaten fitten und auf den Testdaten evaluieren.", correct = TRUE),
    answer("Neue Daten sammeln und das Modell darauf evaluieren.", correct = TRUE),
    answer("eine k-fold Cross-Validation durchführen.", correct = TRUE),
    answer("Das Modell auf dem gesamten Datensatz trainieren und evaluieren."),
    type = "checkbox",
    allow_retry = TRUE,
    random_answer_order = TRUE,
    incorrect = "Leider falsch.",
    correct = random_praise()
  )
)
```

### RMSE

```{r rmse_def}
quiz(
  question("Was misst der RMSE (Root Mean Squared Error)?",
    answer("Die durchschnittliche quadratische Abweichung zwischen vorhergesagten und tatsächlichen Werten", correct = TRUE),
    answer("Den Anteil der erklärten Varianz im Modell."),
    answer("Die Korrelation zwischen Vorhersage und tatsächlichem Wert."),
    answer("Den maximalen Fehler des Modells."),
    allow_retry = TRUE,
    random_answer_order = TRUE,
    incorrect = "Leider falsch.",
    correct = random_praise()
  )
)
```

```{r rmse_modkomp}
quiz(
  question("Wie verhält sich der RMSE auf Trainings- und Testdaten bei steigender Modellkomplexität?",
  answer("der Trainings-RMSE sinkt kontinuierlich", correct = TRUE),
  answer("der Trainings-RMSE steigt kontinuierlich"),
  answer("der Trainings-RMSE steigt zunächst und fällt ab einem gewissen Punkt wieder"),
  answer("der Trainings-RMSE sinkt zunächst und steigt ab einem gewissen Punkt wieder"),
  answer("der Test-RMSE sinkt kontinuierlich"),
  answer("der Test-RMSE steigt kontinuierlich"),
  answer("der Test-RMSE steigt zunächst und fällt ab einem gewissen Punkt wieder"),
  answer("der Test-RMSE sinkt zunächst und steigt ab einem gewissen Punkt wieder",correct = TRUE),
    allow_retry = TRUE,
    random_answer_order = FALSE,
    incorrect = "Leider falsch.",
    correct = random_praise()
  )
)
```

### Training/Testfehler
```{r fehlervgl}
quiz(
  question("Welches Modell würdest du bevorzugen, wenn zwei Modelle einen ähnlichen Trainingsfehler haben aber eines einen deutlich kleineren Testfehler?",
    answer("Das Modell mit dem kleineren Testfehler.", correct = TRUE),
    answer("Das Modell mit dem kleineren Trainingsfehler."),
    answer("Das komplexere Modell."),
    answer("Das Modell mit den wenigsten Variablen."),
    allow_retry = TRUE,
    random_answer_order = TRUE,
    incorrect = "Leider falsch.",
    correct = random_praise()
  )
)
```

```{r var}
quiz(
  question("Was bedeutet eine hohe Varianz in einem Modell?",
    answer("Das Modell reagiert stark auf kleine Änderungen in den Trainingsdaten.", correct = TRUE),
    answer("Das Modell ist besonders einfach."),
    answer("Das Modell hat einen hohen Trainingsfehler."),
    answer("Das Modell ignoriert die alten Daten fast vollständig."),
    allow_retry = TRUE,
    random_answer_order = TRUE,
    incorrect = "Leider falsch.",
    correct = random_praise()
  )
)
```

```{r perform}
quiz(
  question("Warum performt ein sehr komplexes Modell schlechter auf neue Daten?",
    answer("Weil es sich zu stark an die Trainingsdaten anpasst.", correct = TRUE),
    answer("Weil es automatisch immer einen größeren Bias hat."),
    answer("Weil die neuen Daten nicht an das Modell angepasst sind."),
    answer("Weil komplexe Modelle keine Vorhersagen machen können."),
    allow_retry = TRUE,
    random_answer_order = TRUE,
    incorrect = "Leider falsch.",
    correct = random_praise()
  )
)
```

### Arbeiten mit dem Datensatz

Im Rahmen einer Rehabilitationsstudie wurden Daten von 80 Patienten nach einer Knie-OP erhoben. Ziel ist es, die Kniebeugetiefe nach 12 Wochen Reha vorherzusagen. Der Datensatz `daten` enthält folgende Variablen:
`alter` (Alter des Patienten (in Jahre))
`bmi` (Body-Mass-Index)
`op_dauer` (Dauer der Operation (in Minuten))
`pe` (Anzahl absolvierter Physiotherapie-Einheiten)
`schmerz` (Schmerzwert zu Beginn der Reha (NRS 0–10))
`motivation` (Motivationsscore (1–10))
`kniebeugetiefe` (Kniebeugetiefe nach 12 Wochen (in Grad))


```{r outcome}
quiz(
  question("Was ist das Outcome?",
    answer("kniebeugetiefe", correct = TRUE),
    answer("schmerz"),
    answer("op_dauer"),
    answer("motivation"),
    allow_retry = TRUE,
    random_answer_order = TRUE,
    incorrect = "Leider falsch.",
    correct = random_praise()
  )
)
```

### Schritt 1: Datensatz in Train / Test aufteilen 
In diesem Schritt teilst du den Datensatz `daten` in einen Trainingsdatensatz (80%) und einen Testdatensatz (20%) auf. Das Testset legst du  beiseite (dieses wird erst ganz am Ende zur Evaluation verwendet.) 

Deine Daten sind schon randomisiert, das hast die Reihenfolge der Zeilen ist zufällig. Das bedeutet, du musst nicht zwingend zufällig 80% der Zeilen aussuchen, sondern kannst einfach die ersten 80% der Zeilen als Trainingsdaten und die restlichen 20% als Testdaten verwenden.

(Wichtig: Normalerweise sind die Daten nicht randomisiert und man muss sicherstellen, dass die Aufteilung in Trainings- und Testdaten zufällig erfolgt. In diesem Fall ist es aber schon geschehen, damit du dich auf die Schritte konzentrieren kannst, die nach der Aufteilung kommen.)

**1.1** Wähle die ersten 80% der Zeilen aus dem Datensatz aus. Speichere das Ergebnis als data.frame `train`.<br>
**1.2** Wähle die restlichen 20% der Zeilen aus. Speichere das Ergebnis als `test`.<br>
**1.3** Kontrolliere ob train und test jeweils die richtige Anzahl an Zeilen hat.

```{r tt, exercise=TRUE, exercise.cap = "Text", exercise.lines = 3}

```

```{r tt-error-check}
grade_this(fail(message = ai_error_feedback(.user_code, .last_value)))
```
```{r tt-solution}
train <- daten[1:64, ]
test  <- daten[65:80, ]

nrow(train)  
nrow(test)  
```

```{r tt-check}
task <- "In diesem Schritt teilst du den Datensatz `daten` in einen Trainingsdatensatz (80%) und einen Testdatensatz (20%) auf. Das Testset legst du  beiseite (dieses wird erst ganz am Ende zur Evaluation verwendet.) 

Deine Daten sind schon randomisiert, das hast die Reihenfolge der Zeilen ist zufällig. Das bedeutet, du musst nicht zwingend zufällig 80% der Zeilen aussuchen, sondern kannst einfach die ersten 80% der Zeilen als Trainingsdaten und die restlichen 20% als Testdaten verwenden.

(Wichtig: Normalerweise sind die Daten nicht randomisiert und man muss sicherstellen, dass die Aufteilung in Trainings- und Testdaten zufällig erfolgt. In diesem Fall ist es aber schon geschehen, damit du dich auf die Schritte konzentrieren kannst, die nach der Aufteilung kommen.)

**1.1** Wähle die ersten 80% der Zeilen aus dem Datensatz aus. Speichere das Ergebnis als data.frame `train`.<br>
**1.2** Wähle die restlichen 20% der Zeilen aus. Speichere das Ergebnis als `test`.<br>
**1.3** Kontrolliere ob train und test jeweils die richtige Anzahl an Zeilen hat."
grade_this({
  if (identical(.result, .solution)) {
    pass(praise = TRUE)
  } else {
    fail(message = ai_feedback(.user_code, task, .solution_code))
  }
})
```


```{r s1why}
quiz(
  question("Warum teilen wir den Datensatz in Train- und Testdaten auf?",
    answer("Um die Leistung des Modells auf unbekannten Daten zu prüfen.", correct = TRUE),
    answer("Um das Modell auf möglichst vielen Daten zu trainieren und gleichzeitig zu testen."),
    answer("Damit die Variable `test` besser aussieht."),
    answer("Damit der RMSE kleiner wird."),
    allow_retry = TRUE,
    random_answer_order = TRUE,
    incorrect = "Leider falsch.",
    correct = random_praise()
  )
)
```


### Schritt 2: Bestes Modell auf dem Trainset auswählen
**2.1** Erstelle 3 lineare Modelle aus dem Datensatz `train`, die unterschiedliche Prädiktoren haben: `mod_1` (pe), `mod_2` (pe, schmerz und motivation), `mod_3` (pe, schmerz, motivation, alter und bmi). Lasse dir am Ende für jedes der Modelle die Modellzusammenfassung mit der passenden Funktion aus dem `brooom` package ausgeben.

```{r mod, exercise=TRUE, exercise.cap = "Text", exercise.lines = 6, exercise.setup = "setupB"}

```

```{r mod-error-check}
grade_this(fail(message = ai_error_feedback(.user_code, .last_value)))
```

```{r mod-solution}

mod_1 <- lm(kniebeugetiefe ~ pe, data = train)
mod_2 <- lm(kniebeugetiefe ~ pe + schmerz + motivation, data = train)
mod_3 <- lm(kniebeugetiefe ~ pe + schmerz + motivation + alter + bmi, data = train)
broom::glance(mod_1)
broom::glance(mod_2)
broom::glance(mod_3)
```

```{r mod-check}
task <- "**2.1** Erstelle 3 lineare Modelle aus dem Datensatz `train`, die unterschiedliche Prädiktoren haben: `mod_1` (pe), `mod_2` (pe, schmerz und motivation), `mod_3` (pe, schmerz, motivation, alter und bmi). Lasse dir am Ende für jedes der Modelle die Modellzusammenfassung mit der passenden Funktion aus dem `brooom` package ausgeben."
grade_this({
  if (identical(.result, .solution)) {
    pass(praise = TRUE)
  } else {
    fail(message = ai_feedback(.user_code, task, .solution_code))
  }
})
```

**2.2** Schreibe in die erste Zeile : set.seed(21). Führe für jedes Modell eine 5-fache Cross-Validation durch. Nutze hierzu die richtige Funktion aus dem package `cv` und speichere jede Durchführung unter der Variable `cv1` (für mod_1), `cv2`(für mod_2), `cv3` (für mod_3) ab. <br>
**2.3** Lasse dir die drei Variablen jeweils als Dataframe ausgeben und interpretiere welches Modell das Beste ist. (Tipp: MSE)


```{r cv, exercise=TRUE, exercise.cap = "Text", exercise.lines = 6, exercise.setup = "setupC"}

```

```{r cv-solution}
set.seed(21)
cv1 <- cv::cv(mod_1, data = train, k = 5)
cv2 <- cv::cv(mod_2, data = train, k = 5)
cv3 <- cv::cv(mod_3, data = train, k = 5)
as.data.frame(cv1)
as.data.frame(cv2)
as.data.frame(cv3)

```

```{r cv-error-check}
grade_this(fail(message = ai_error_feedback(.user_code, .last_value)))
```

```{r cv-check}
task <- "**2.2** Schreibe in die erse Zeile : set.seed(21). Führe für jedes Modell eine 5-fache Cross-Validation durch. Nutze hierzu die richtige Funktion aus dem package `cv` und speichere jede Durchführung unter der Variable `cv1` (für mod_1), `cv2`(für mod_2), `cv3` (für mod_3) ab. <br>
**2.3** Lasse dir die Variablen als Dataframe ausgeben."
grade_this({
  if (identical(.result, .solution)) {
    pass(praise = TRUE)
  } else {
    fail(message = ai_feedback(.user_code, task, .solution_code))
  }
})
```

```{r best_modell}
quiz(
  question("Welches Modell ist das Beste",
    answer("mod_1"),
    answer("mod_2", correct = TRUE),
    answer("mod_3"),
    allow_retry = TRUE,
    random_answer_order = TRUE,
    incorrect = "Leider falsch.",
    correct = random_praise()
  )
)
```

```{r cvwhy}
quiz(
  question("Warum ist eine Cross-Validation sinnvoll?",
    answer("Sie liefert eine stabilere Schätzung der Modellgüte als nur ein einzelner Train/Test-Split.", correct = TRUE),
    answer("Sie ersetzt die Zielvariable."),
    answer("Sie macht das Modell automatisch besser."),
    answer("Sie verhindert immer Overfitting vollständig."),
    allow_retry = TRUE,
    random_answer_order = TRUE,
    incorrect = "Leider falsch.",
    correct = random_praise()
  )
)
```

### Schritt 3: Bestes Modell auf Trainset fitten 

Fitte nun das Modell auf dem Trainset, welches am Besten passt und weise es der Variable `best_mod` zu und lasse dir die allgemeine Modellzusammenfassung mit der entsprechenden Funktion aus dem `broom` package ausgeben.

```{r best_mod, exercise=TRUE, exercise.cap = "Text", exercise.lines = 3, exercise.setup = "setupC"}

```

```{r best_mod-error-check}
grade_this(fail(message = ai_error_feedback(.user_code, .last_value)))
```

```{r best_mod-solution}
best_mod <- lm(kniebeugetiefe ~ pe + schmerz + motivation, data = train)
broom::glance(best_mod)
```

```{r best_mod-check}
task <- "Fitte nun das Modell auf dem Trainset, welches am Besten passt und weise es der Variable `best_mod` zu und lasse dir die allgemeine Modellzusammenfassung mit der entsprechenden Funktion aus dem `broom` package ausgeben. Dies ist das beste Modell: lm(kniebeugetiefe ~ pe + schmerz + motivation, data = train)"
grade_this({
  if (identical(.result, .solution)) {
    pass(praise = TRUE)
  } else {
    fail(message = ai_feedback(.user_code, task, .solution_code))
  }
})
```


### Schritt 4: Bestes Modell auf Testset evaluieren 
In diesem letzten Schritt wendest du das beste Modell (`best_mod`) auf das 
Testset an, das du in Schritt 1 beiseitegelegt hast.
Der Vorteil dieses Testsets ist, dass das Modell die Daten noch nie gesehen hat. Es ist quasi eine neue Stichprobe und zeigt wie gut die Vorhersage des Modells funktioniert.  

**4.1** Lasse dir die Vorhersagen von `best_mod` auf Grundlage des Testsets treffen und speichere das Ergebnis als `vorhersagen`. Gebe `vorhersagen` im Anschluss aus.

```{r pred, exercise=TRUE, exercise.cap = "Text", exercise.lines = 3,exercise.setup = "setupD"}

```

```{r pred-error-check}
grade_this(fail(message = ai_error_feedback(.user_code, .last_value)))
```

```{r pred-solution}
vorhersagen <- predict(best_mod, newdata = test)
```

```{r pred-check}
task <- "**4.1** Lasse dir die Vorhersagen von `best_mod` auf Grundlage des Testsets treffen und speichere das Ergebnis als `vorhersagen`. Gebe `vorhersagen` im Anschluss aus."
grade_this({
  if (identical(.result, .solution)) {
    pass(praise = TRUE)
  } else {
    fail(message = ai_feedback(.user_code, task, .solution_code))
  }
})
```

**4.2** Berechne den RMSE aus den `vorhersagen` und den echten Werten. Speichere ihn als `rmse_test` ab und gib ihn aus. (Tipp: RMSE = Wurzel (Mittelwert((beobachtet - vorhergesagt)^2)))

```{r rmse_test, exercise=TRUE, exercise.cap = "Text", exercise.lines = 3,exercise.setup = "setupD"}

```

```{r rmse_test-error-check}
grade_this(fail(message = ai_error_feedback(.user_code, .last_value)))
```

```{r rmse_test-solution}
rmse_test <- sqrt(mean((test$kniebeugetiefe - vorhersagen)^2))
rmse_test
```

```{r rmse_test-check}
task <- "**4.2** Berechne den RMSE aus den `vorhersagen` und den echten Werten. Speichere ihn als `rmse_test` ab und gib ihn aus. (Tipp: RMSE = Wurzel (Mittelwert((beobachtet - vorhergesagt)^2)))"
grade_this({
  if (identical(.result, .solution)) {
    pass(praise = TRUE)
  } else {
    fail(message = ai_feedback(.user_code, task, .solution_code))
  }
})
```


### Interpretieren 
```{r interpret}
quiz(
question(
    "Der RMSE auf dem vollen Trainingsset beträgt 8.4, der CV-Training RMSE beträgt 8.8, und der Test RMSE beträgt 9.1. Was sagt das aus?",
  answer("Das Modell generalisiert gut. Es ist kein Overfitting erkennbar, auch wenn der CV-RMSE etwas optimistisch war.",correct = TRUE),
  answer("Das Modell ist klar overfittet, weil der Test-RMSE größer ist."),
  answer("Irgendetwas ist falsch gelaufen mit der CV, weil der CV-RMSE größer als der Trainings- aber kleiner als der Test-RMSE ist."),
  answer("Zufälligerweise ist der Training-RMSE niedriger als der CV-Training RSME und der Test-RMSE. Das ist ungewöhnlich, spielt jedoch erstmal keine Rolle."),
  allow_retry = TRUE,
  random_answer_order = TRUE,
  incorrect = "Leider falsch.",
  correct = random_praise()
)
)
```

### Geschafft!

Herzlichen Glückwunsch, du hast die Lektion zum Thema Machine Learning erfolgreich abgeschlossen!

Falls du noch Zeit hast, kannst du hier weiter mit dem Datensatz experimentieren, weitere Grafiken erstellen oder neue Modelle fitten. Viel Spaß dabei!

```{r sandbox, exercise=TRUE, exercise.lines = 10, exercise.setup = "setupD"}

```