---
title: "03 - Logistische Regression"
output: 
  learnr::tutorial:
    progressive: true
    theme: lumen
runtime: shiny_prerendered
---

```{r setup, include=FALSE}
library(learnr)
library(gradethis)
library(ggplot2)
knitr::opts_chunk$set(echo = FALSE)
tutorial_options(
  exercise.reveal_solution = FALSE,
  exercise.checker = gradethis::gradethis_exercise_checker
)

set.seed(99)
n <- 90


daten <- data.frame(
  alter         = round(runif(n, 18, 38)),
  trainingsload = round(rnorm(n, mean = 35, sd = 10)),   # km/Woche
  schlaf        = round(runif(n, 4, 9), 1),
  position      = factor(sample(c("Stürmer", "Verteidiger", "Mittelfeld"), n, replace = TRUE))
)


daten$verletzt <- rbinom(n, 1, 
  plogis(-5 + 0.12 * daten$alter + 
         0.11 * daten$trainingsload - 
         0.60 * daten$schlaf + 
         1.50 * (daten$position == "Stürmer"))
)

# AI setup
library(ollamar)
ollamar::pull("gpt-oss:120b-cloud")
model <- "gpt-oss:120b-cloud"
ai_feedback <- function(response, question, correct) {
  text <- paste0("You are a helpful instructor to a data science course. You are giving feedback on a task given to a student. The question was '", question, "' and the student incorrectly responded with '", response, "'. The correct answer was: '", correct, "'. Provide a very short and helpful feedback, but make sure to never ever give the full solution. Only provide the feedback message as output.")
  out <- ollamar::generate(model, text, output = "text")
  out
}

ai_error_feedback <- function(response, error) {
    text <- paste0("You are a helpful instructor to a data science course. You are giving feedback on a task given to a student. The R code submitted has this error:", error, ". Please provide a very short and helpful feedback using R best practices to fix the error. Only provide the feedback message as output. This is the full code submitted: ", response)
  out <- ollamar::generate(model, text, output = "text")
  out
}

```

```{r setupA}
mod <- glm(verletzt ~ alter + trainingsload + schlaf + position,
           data = daten, family = binomial)
```

## Logistische Regression 
### Aufgabe 1

```{r one}
quiz(
  question("Wann wird die logistische Regression eingesetzt?",
    answer("Wenn das Outcome binär ist, also zwei Ausprägungen hat.", correct = TRUE),
    answer("Wenn das Outcome kontinuierlich und normalverteilt ist.", message = "Das ist der Anwendungsfall der linearen Regression."),
    answer("Wenn zwei kategoriale Variablen auf Zusammenhang geprüft werden sollen."),
    answer("Wenn mehrere Prädiktoren miteinander korrelieren."),
    allow_retry = TRUE,
    random_answer_order = TRUE,
    incorrect = "Leider falsch.",
    correct = random_praise()
  )
)
```

```{r oneone}
quiz(
  question("Welche Kombination von Variablen ist für die logistische Regression typisch?",
    answer("Y diskret, X kontinuierlich oder diskret.", correct = TRUE),
    answer("Y kontinuierlich, X kontinuierlich.", message = "Das entspricht der linearen Regression."),
    answer("Y kontinuierlich, X diskret."),
    answer("Y diskret, X muss normalverteilt sein."),
    allow_retry = TRUE,
    random_answer_order = TRUE,
    incorrect = "Leider falsch.",
    correct = random_praise()
  )
)
```


```{r onetwo}
quiz(
  question("Wie lautet die allgemeine Formel für die logistische Regression?",
    answer("Logit(p) = $\\beta_0$ + $\\beta_1$*x", correct = TRUE),
    answer("Logit(p) = $\\beta_0$ · $\\beta_1$*x"),
    answer("Logit(p) = $\\beta_1$*x1 + $\\beta_2$*x2"),
    answer("Logit(p) = $\\beta_0$ + $\\beta_1$/x"),
    allow_retry = TRUE,
    random_answer_order = TRUE,
    incorrect = "Leider falsch.",
    correct = random_praise()
  )
)
```

```{r wertebereich_wk}
quiz(
  question("Welchen Wertebereich haben die vorhergesagten Wahrscheinlichkeiten in der logistischen Regression?",
    answer("0 bis 1", correct = TRUE),
    answer("-∞ bis +∞"),
    answer("0 bis 100"),
    answer("-1 bis +1"),
    allow_retry = TRUE,
    random_answer_order = TRUE,
    incorrect = "Leider falsch.",
    correct = random_praise()
  )
)
```


```{r wertebereich_odds}
quiz(
  question("Welchen Wertebereich können Odds annehmen?",
    answer("0 bis +∞", correct = TRUE),
    answer("-∞ bis +∞"),
    answer("0 bis 1"),
    answer("-1 bis +1"),
    allow_retry = TRUE,
    random_answer_order = TRUE,
    incorrect = "Leider falsch.",
    correct = random_praise()
  )
)
```

### Aufgabe 2 Odds berechnen

```{r odds_berechnung}
quiz(
  question("Wie werden Odds berechnet?",
    answer("$\\frac{p}{1-p}$ (Wahrscheinlichkeit des Ereignisses geteilt durch die Gegenwahrscheinlichkeit).", correct = TRUE),
    answer("$\\frac{1-p}{p}$ (Gegenwahrscheinlichkeit geteilt durch die Ereigniswahrscheinlichkeit)"),
    answer("Wahrscheinlichkeit des Ereignisses geteilt durch den Logarithmus der Wahrscheinlichkeit."),
    answer("Wahrscheinlichkeit des Ereignisses multipliziert mit 2."),
    allow_retry = TRUE,
    random_answer_order = TRUE,
    incorrect = "Leider falsch.",
    correct = random_praise()
  )
)
```

Ein Odd beträgt 4. Berechne die zugehörige Wahrscheinlichkeit.

```{r wk_aus_odd, exercise=TRUE, exercise.cap = "Wahrscheinlichkeit berechnen", exercise.lines = 3}

```
```{r wk_aus_odd-error-check}
grade_this(fail(message = ai_error_feedback(.user_code, .last_value)))
```

```{r wk_aus_odd-solution}
4 / (1 + 4)
```

```{r wk_aus_odd-check}
task <- "Ein Odd beträgt 4. Berechne die zugehörige Wahrscheinlichkeit."
grade_this({
  if (identical(.result, .solution)) {
    pass(praise = TRUE)
  } else {
    fail(message = ai_feedback(.user_code, task, .solution_code))
  }
})
```


```{r odd_null}
quiz(
  question("Bei welcher Wahrscheinlichkeit beträgt der Odd genau 0?",
    answer("p = 0", correct = TRUE),
    answer("p = 0.5"),
    answer("p = 1"),
    answer("p = -1"),
    allow_retry = TRUE,
    random_answer_order = TRUE,
    incorrect = "Leider falsch.",
    correct = random_praise()
  )
)
```

### Aufgabe 3 Logits 
```{r logit}
quiz(
  question("Warum werden in der logistischen Regression Logits (Log-Odds) berechnet?",
    answer("Weil Odds nur positive Werte annehmen und nicht linear modelliert werden können.", correct = TRUE),
    answer("Weil Wahrscheinlichkeiten immer normalverteilt sind."),
    answer("Weil der Logarithmus die Residuen normalverteilt."),
    answer("Weil Logits einfacher zu interpretieren sind als Wahrscheinlichkeiten."),
    allow_retry = TRUE,
    random_answer_order = TRUE,
    incorrect = "Leider falsch.",
    correct = random_praise()
  )
)
```


```{r wertebereich_logit}
quiz(
  question("Welchen Wertebereich können Logits annehmen?",
    answer("-∞ bis +∞", correct = TRUE),
    answer("0 bis 1"),
    answer("0 bis +∞"),
    answer("-1 bis +1"),
    allow_retry = TRUE,
    random_answer_order = TRUE,
    incorrect = "Leider falsch.",
    correct = random_praise()
  )
)
```


```{r logit_null}
quiz(
  question("Bei welcher Wahrscheinlichkeit beträgt der Logit genau 0?",
    answer("p = 0.5", correct = TRUE),
    answer("p = 0"),
    answer("p = 1"),
    answer("p = 0.75"),
    allow_retry = TRUE,
    random_answer_order = TRUE,
    incorrect = "Leider falsch.",
    correct = random_praise()
  )
)
```

### Aufgabe 4 Daten

Im Rahmen einer Studie wurden Daten von 90 Fußballspielern zu Alter (Jahre), wöchentlicher Trainingsbelastung (km/Woche), Schlafdauer (Stunden/Nacht), Spielposition (position: "Stürmer", "Verteidiger", "Mittelfeld") sowie dem Auftreten einer Verletzung im Saisonverlauf (1 = verletzt, 0 = verletzungsfrei) erhoben und in dem Datensatz `daten` gespeichert. Im Folgenden wird mit diesem Datensatz gearbeitet. (Du kannst dir diesen anzeigen lassen, indem du ihn im folgenden Feld mit „Run Code" ausgibst.)

```{r tryout, exercise = TRUE}

```

```{r quiz_outcome}
quiz(
  question("Was ist in diesem Datensatz das Outcome?",
    answer("`verletzt`", correct = TRUE),
    answer("`trainingsload`"),
    answer("`schlaf`"),
    answer("`position`"),
    allow_retry = TRUE,
    random_answer_order = TRUE,
    incorrect = "Leider falsch.",
    correct = random_praise()
  )
)
```

Fitte ein logistisches Regressionsmodell, welches das Verletzungsrisiko anhand des Alters, Trainingsloads, der Schlafdauer und Spielerposition vorhersagt. Speichere das Modell als `mod` ab.  Gebe anschließend die Koeffizienten des Modells mit der richtigen Funktion aus dem `broom` package aus (mit Konfidenzintervallen).

(Bitte gib die Prädiktoren in genau der Reihenfolge aus dem Text in das Modell ein. Die Reihenfolge macht zwar für das Modell keinen Unterschied, da die Reihenfolge vom R-Output dann eine andere ist, ist das aber für die Überprüfung der Aufgabe sonst ein Problem)

```{r modfit, exercise=TRUE, exercise.cap = "Modell fitten", exercise.lines = 3}

```

```{r modfit-error-check}
grade_this(fail(message = ai_error_feedback(.user_code, .last_value)))
```

```{r modfit-solution}
mod <- glm(verletzt ~ alter + trainingsload + schlaf + position,
           data = daten, family = binomial)
broom::tidy(mod, conf.int = TRUE)
```

```{r modfit-check}
task <- "Im Rahmen einer Studie wurden Daten von 90 Fußballspielern zu Alter (Jahre), wöchentlicher Trainingsbelastung (km/Woche), Schlafdauer (Stunden/Nacht), Spielposition (position: 'Stürmer', 'Verteidiger', 'Mittelfeld') sowie dem Auftreten einer Verletzung im Saisonverlauf (1 = verletzt, 0 = verletzungsfrei) erhoben und in dem Datensatz `daten` gespeichert. Im Folgenden wird mit diesem Datensatz gearbeitet. Fitte ein logistisches Regressionsmodell, welches das Verletzungsrisiko anhand des Alters, Trainingsloads, der Schlafdauer und Spielerposition vorhersagt. Speichere das Modell als `mod` ab.  Gebe anschließend die Koeffizienten des Modells mit der richtigen Funktion aus dem `broom` package aus (mit Konfidenzintervallen).

(Bitte gib die Prädiktoren in genau der Reihenfolge aus dem Text in das Modell ein. Die Reigenfolge macht zwar für das Modell keinen Unterschied, da die Reihenfolge vom R-Output dann eine andere ist, ist das aber für die Überprüfung der Aufgabe sonst ein Problem)"
grade_this({
  if (identical(.result, .solution)) {
    pass(praise = TRUE)
  } else {
    fail(message = ai_feedback(.user_code, task, .solution_code))
  }
})
```

Lasse dir nun die Skala in Odds ausgeben (mit Konfidenzintervallen). Nutze hierzu die richtige Funktion aus dem `broom` package.

```{r modzsmf, exercise=TRUE, exercise.cap = "Modell fitten", exercise.lines = 3, exercise.setup = "setupA"}

```

```{r modzsmf-error-check}
grade_this(fail(message = ai_error_feedback(.user_code, .last_value)))
```

```{r modzsmf-solution}
broom::tidy(mod, exponentiate = TRUE, conf.int = TRUE)
```

```{r modzsmf-check}
task <- "Lasse dir nun die Skala in Odds ausgeben (mit Konfidenzintervallen). Nutze hierzu die richtige Funktion aus dem `broom` package."
grade_this({
  if (identical(.result, .solution)) {
    pass(praise = TRUE)
  } else {
    fail(message = ai_feedback(.user_code, task, .solution_code))
  }
})
```

```{r signif}
quiz(
  question("Welche Prädiktoren des Modells sind signifikant (bei α = 0.05)?",
    answer("Trainingsload", correct= TRUE),
    answer("Schlaf", correct= TRUE),
    answer("Alter", correct= TRUE),
    answer("Position Stürmer"),
     answer("Position Verteidiger"),
    answer("Alle Prädiktoren sind signifikant."),
    answer("Kein Prädiktor ist signifikant."),
    allow_retry = TRUE,
    random_answer_order = TRUE,
    incorrect = "Leider falsch.",
    correct = random_praise()
  )
)
```


### Aufagbe 5 Koeffizienten interpretieren 

``` {r koef_int}
quiz(
  question("Wie interpretierst du einen positiven Koeffizienten (auf der Logit Skala) in der logistischen Regression?",
    answer("Bei zunehmendem Wert des Prädiktors steigt die Wahrscheinlichkeit des Ereignisses", correct = TRUE),
    answer("Das Ereignis tritt sicher ein"),
    answer("Die Residuen werden größer"),
    answer("Der Zusammenhang ist kausal"),
    allow_retry = TRUE,
    random_answer_order = TRUE,
    incorrect = "Leider falsch.",
    correct = random_praise()
  )
)
```

```{r koef_int_two}
quiz(
  question("Das Modell schätzt für `positionStürmer` den Koeffizienten β = -0.364. Wie lautet die richtige Interpretation?",
    answer("Stürmer haben im Vergleich zur Referenzkategorie um 0.364 niedrigere Log-Odds für eine Verletzung bei konstanten Alter, Trainingsload und Schlaf", correct = TRUE),
    answer("Stürmer haben eine um 0.364 niedigere Verletzungswahrscheinlichkeit als die Referenzkategorie"),
    answer("Stürmer haben ein Odds-Ratio von -0.364 im Vergleich zur Referenzkategorie"),
    answer("Die Verletzungswahrscheinlichkeit von Stürmern ist 36.4% niedriger als bei der Referenzkategorie"),
    allow_retry = TRUE,
    random_answer_order = TRUE,
    incorrect = "Leider falsch.",
    correct = random_praise()
  )
)
```


```{r ref_kat}
quiz(
  question("Welche Aussage zur Referenzkategorie ist korrekt?",
    answer("Die Referenzkategorie ist die Gruppe, mit der alle anderen Kategorien verglichen werden", correct = TRUE),
    answer("Die Referenzkategorie ist immer die numerisch größte Kategorie"),
    answer("Die Referenzkategorie wird aus dem Datensatz gelöscht"),
    answer("Die Referenzkategorie ist immer 'Stürmer'"),
    allow_retry = TRUE,
    random_answer_order = TRUE,
    incorrect = "Leider falsch.",
    correct = random_praise()
  )
)
```

```{r tryout2, exercise = TRUE}

```

```{r schlaf_koef}
quiz(
  question("Was passiert mit der geschätzten Wahrscheinlichkeit, wenn die Schlafdauer steigt und alle anderen Variablen konstant bleiben?",
    answer("Die Verletzungswahrscheinlichkeit sinkt",correct = TRUE),
    answer("Die Verletzungswahrscheinlichkeit steigt "),
    answer("Die Verletzungswahrscheinlichkeit bleibt gleich"),
    answer("Die Schlafdauer hat keinen Einfluss auf die  Verletzungswahrscheinlichkeit"),
    allow_retry = TRUE,
    random_answer_order = TRUE,
    incorrect = "Leider falsch.",
    correct = random_praise()
  )
)
```

### Aufgabe 6 prediction 
Wie hoch ist das Risiko für einen 28 jährigen Stürmer, der einen Trainingsumfang von 42km/Woche und eine Schlafdauer von 5.5h pro Nacht hat, sich zu verletzen? Berechne die Log-Odds. Nutze hierzu die richtige Funktion aus dem `insight` package (ohne Konfidenzintervalle).

```{r pred, exercise=TRUE, exercise.cap = "Modell predicten", exercise.lines = 3,exercise.setup = "setupA"}

```

```{r pred-error-check}
grade_this(fail(message = ai_error_feedback(.user_code, .last_value)))
```

```{r pred-solution}
p1 <- data.frame (alter = 28, trainingsload = 42, schlaf=5.5, position="Stürmer")
insight::get_predicted(mod, data = p1, predict = "link")
```

```{r pred-check}
task <- "Wie hoch ist das Risiko für einen 28 jährigen Stürmer, der einen Trainingsumfang von 42km/Woche und eine Schlafdauer von 5.5h pro Nacht hat, sich zu verletzen? Berechne die Log-Odds. Nutze hierzu die richtige Funktion aus dem `insight` package (ohne Konfidenzintervalle)."
grade_this({
  if (identical(.result, .solution)) {
    pass(praise = TRUE)
  } else {
    fail(message = ai_feedback(.user_code, task, .solution_code))
  }
})
```

```{r pred-interpret}
quiz(
  question("Das Modell sagt für den neuen Athleten Log-Odds von 0.31 voraus. Welche Aussage ist richtig?",
    answer("Die geschätzte Verletzungswahrscheinlichkeit liegt über 50%",correct = TRUE),
    answer("Die geschätzte Verletzungswahrscheinlichkeit liegt unter 50%"),
    answer("Die geschätzte Verletzungswahrscheinlichkeit liegt bei 31%"),
    answer("Die geschätzten Odds einer Verletzung liegen bei ca 1:2"),
    allow_retry = TRUE,
    random_answer_order = TRUE,
    incorrect = "Leider falsch.",
    correct = random_praise()
  )
)
```

Berechne nun für denselben Athleten die exakte Wahrscheinlichkeit in % sich zu verletzen (du musst nochmal den Code zum erstellen des Athleten hierhin kopieren). Nutze hierzu wieder die richtige Funktion aus dem `insight` package (ohne Konfidenzintervalle).

```{r predtwo, exercise=TRUE, exercise.cap = "Modell predicten", exercise.lines = 3,exercise.setup = "setupA"}

```

```{r predtwo-error-check}
grade_this(fail(message = ai_error_feedback(.user_code, .last_value)))
```

```{r predtwo-solution}
p1 <- data.frame (alter = 28, trainingsload = 42, schlaf=5.5, position="Stürmer")
insight::get_predicted(mod, data = p1, predict = "expectation")
```

```{r predtwo-check}
task <- "Berechne nun für denselben Athleten die exakte Wahrscheinlichkeit in % sich zu verletzen (du musst nochmal den Code zum erstellen des Athleten hierhin kopieren). Nutze hierzu wieder die richtige Funktion aus dem `insight` package (ohne Konfidenzintervalle)."
grade_this({
  if (identical(.result, .solution)) {
    pass(praise = TRUE)
  } else {
    fail(message = ai_feedback(.user_code, task, .solution_code))
  }
})
```


### Aufgabe 7 Modellqualität 

Bewerte die Modellqualität deines logistischen Regressionsmodells durch einen Abgleich von Vorhersage und Realität. Erstelle dafür eine Konfusionsmatrix. Sage dafür im ersten Schritt  für jeden Spieler voraus, ob er sich verletzt (ja/nein). Nutze hierzu die richtige Funktion aus dem `insight` package, mit einem Cutoff von p = 0.5. Gebe den Vektor mit den Vorhersagen aus.

```{r predclass, exercise=TRUE, exercise.cap = "Klasse vorhersagen", exercise.lines = 3,exercise.setup = "setupA"}

```

```{r predclass-error-check}
grade_this(fail(message = ai_error_feedback(.user_code, .last_value)))
```

```{r predclass-solution}
insight::get_predicted(mod, predict = "classification")

```

```{r predclass-check}
task <- "Bewerte die Modellqualität deines logistischen Regressionsmodells durch einen Abgleich von Vorhersage und Realität. Erstelle dafür eine Konfusionsmatrix. Sage dafür im ersten Schritt  für jeden Spieler voraus, ob er sich verletzt (ja/nein). Nutze hierzu die richtige Funktion aus dem `insight` package, mit einem Cutoff von p = 0.5. Gebe den Vektor mit den Vorhersagen aus.
"
grade_this({
  if (identical(.result, .solution)) {
    pass(praise = TRUE)
  } else {
    fail(message = ai_feedback(.user_code, task, .solution_code))
  }
})
```

Kopiere den Code mit den Vorhersagen und speichere die Vorhersagen in einer Variable ab. Nutze nun die Funktion aus dem `caret` package, um eine Konfusionsmatrix mit den Vorhersagen vs. die tatsächlichen Werte zu erstellen. Vorsicht: Dazu musst du sowohl die Vorhersagena, als auch dei tatsächlichen Werte vorher zu einem Faktor konvertieren. Lasse dir die Konfusionsmatrix ausgeben.

```{r konfmatr, exercise=TRUE, exercise.cap = "Modell predicten", exercise.lines = 3,exercise.setup = "setupA"}

```

```{r konfmatr-error-check}
grade_this(fail(message = ai_error_feedback(.user_code, .last_value)))
```

```{r konfmatr-solution}
pred <- insight::get_predicted(mod, predict = "classification")
caret::confusionMatrix(
  factor(pred, levels = c(0,1)),
  factor(daten$verletzt, levels = c(0,1))
)
```

```{r konfmatr-check}
task <- "Kopiere den Code mit den Vorhersagen und speichere die Vorhersagen in einer Variable ab. Nutze nun die Funktion aus dem `caret` package, um eine Konfusionsmatrix mit den Vorhersagen vs. die tatsächlichen Werte zu erstellen. Vorsicht: Dazu musst du sowohl die Vorhersagena, als auch dei tatsächlichen Werte vorher zu einem Faktor konvertieren. Lasse dir die Konfusionsmatrix ausgeben."
grade_this({
  if (identical(.result, .solution)) {
    pass(praise = TRUE)
  } else {
    fail(message = ai_feedback(.user_code, task, .solution_code))
  }
})
```

Interpretiere nun diese Matrix und beantworte die nächsten Fragen
``` {r true-neg}
quiz(
  question("Wie viele Spieler wurden korrekt als nicht verletzt vorhergesagt (True Negatives)?",
    answer("9"),
    answer("7"),
    answer("59", correct = TRUE),
    answer("15"),
    allow_retry = TRUE,
    random_answer_order = TRUE,
    incorrect = "Leider falsch.",
    correct = random_praise()
  )
)
```

``` {r false-neg}
quiz(
  question("Wie viele verletzte Spieler wurden fälschlicherweise als nicht verletzt klassifiziert (False Negatives)?",
    answer("9",correct = TRUE),
    answer("7"),
    answer("59"),
    answer("15"),
    allow_retry = TRUE,
    random_answer_order = TRUE,
    incorrect = "Leider falsch.",
    correct = random_praise()
  )
)
```

``` {r false-pos}
quiz(
  question("Wie viele nicht verletzte Spieler wurden fälschlicherweise als verletzt klassifiziert (False Positives)?",
    answer("9"),
    answer("7",correct = TRUE),
    answer("59"),
    answer("15"),
    allow_retry = TRUE,
    random_answer_order = TRUE,
    incorrect = "Leider falsch.",
    correct = random_praise()
  )
)
```

``` {r true-pos}
quiz(
  question("Wie viele Spieler wurden insgesamt korrekt klassifiziert (True Positives + True Negatives)?",
    answer("34"),
    answer("74",correct = TRUE),
    answer("64"),
    answer("59"),
    allow_retry = TRUE,
    random_answer_order = TRUE,
    incorrect = "Leider falsch.",
    correct = random_praise()
  )
)
```

### Aufgabe 8 Sensitiviy, Accuracy, Specifity

``` {r interpret_ssa}
quiz(
  question("Welche Kennzahl ist besonders wichtig, wenn verletzte Spieler möglichst nicht übersehen werden sollen?",
    answer("hohe Sensitivity", correct = TRUE),
    answer("hohe Specificity"),
    answer("hohe Accuracy"),
    answer("niedrige Sensitivity"),
    answer("niedrige Specificity"),
    answer("niedrige Accuracy"),
    allow_retry = TRUE,
    random_answer_order = TRUE,
    incorrect = "Leider falsch.",
    correct = random_praise()
  )
)
```

``` {r anwendung_ssa}
quiz(
  question("Ein Sportarzt möchte vermeiden, dass gesunde Spieler fälschlicherweise als verletzt eingestuft werden. Welche Kennzahl sollte er besonders beachten?",
    answer("Sensitivity"),
    answer("Specificity", correct = TRUE),
    answer("Accuracy"),
    answer("Keine der Kennzahlen"),
    allow_retry = TRUE,
    random_answer_order = TRUE,
    incorrect = "Leider falsch.",
    correct = random_praise()
  )
)
```

``` {r interpret_ssa_two}
quiz(
  question("Was passiert, wenn der Cutoff-Wert für die Klassifizierung von 0.5 auf 0.3 gesenkt wird?",
    answer("Sensitivity steigt, Specificity sinkt", correct = TRUE),
    answer("Sensitivity sinkt, Specificity steigt"),
    answer("Sensitivity und Specificity steigen beide"),
    answer("Sensitivity und Specificity sinken beide"),
    allow_retry = TRUE,
    random_answer_order = TRUE,
    incorrect = "Leider falsch.",
    correct = random_praise()
  )
)
```

``` {r interpret_ssa_three}
quiz(
  question("Warum kann eine hohe Accuracy allein irreführend sein?",
    answer("Weil sie bei unausgeglichenen Klassen hoch sein kann, obwohl eine Klasse fast vollständig falsch klassifiziert wird", correct = TRUE),
    answer("Weil Accuracy bei Sensitivity = 0.625 und Specificity = 0.894 automatisch falsch ist"),
    answer("Weil Accuracy den Trade-off zwischen Sensitivity und Specificity ignoriert und von der Klassenverteilung abhängt", correct = TRUE),
    answer("Weil Accuracy nur für binäre Outcomes gilt und keine Vorhersagekraft hat"),
    allow_retry = TRUE,
    random_answer_order = TRUE,
    incorrect = "Leider falsch.",
    correct = random_praise()
  )
)
```

### Aufgabe 9 Voraussetzungen prüfen
Überprüfe die Vorrausetzungen des Modells. Nutze hierfür die Funktion aus dem `performance` package.

(Beachte, dass du in diesem Tutorial ausnahmsweise das Argument `panel = FALSE` sowie hinter der Funktion ` |> plot()` nutzen musst, damit die Grafiken einzeln in der Vorschau angezeigt werden.)

```{r voraus, exercise=TRUE, exercise.cap = "Voraussetzungen prüfen", exercise.lines = 3,exercise.setup = "setupA"}

```

``` {r vorausinterpret}
quiz(
  question("Welche Voraussetzungen sind für das vorliegende Modell erfüllt?",
    answer("PPC check zeigt keine Probleme", correct = TRUE),
    answer("Keine Probleme bei den binned residuals"),
    answer("keine relevanten Ausreißer", correct = TRUE),
    answer("Kein Problem mit Multikollinearität", correct = TRUE),
    answer("Residuen sind normalverteilt", correct = TRUE),
    allow_retry = TRUE,
    incorrect = "Leider falsch.",
    correct = random_praise()
  )
)
```

### Geschafft!

Herzlichen Glückwunsch, du hast die Lektion zum Thema logistischen Regression erfolgreich abgeschlossen! In der nächsten Lektion schauen wir uns Machine Learning an.

Falls du noch Zeit hast, kannst du hier weiter mit dem Datensatz experimentieren, weitere Grafiken erstellen oder neue Modelle fitten. Viel Spaß dabei!

```{r sandbox, exercise=TRUE, exercise.lines = 10, exercise.setup = "setupA"}

```