---
title: "01 - Lineare Regression"
output: 
  learnr::tutorial:
    progressive: true
    theme: lumen
runtime: shiny_prerendered
---

```{r setup, include=FALSE}
library(learnr)
library(gradethis)
knitr::opts_chunk$set(echo = FALSE)
tutorial_options(
  exercise.reveal_solution = FALSE,
  exercise.checker = gradethis::gradethis_exercise_checker
)
```

## Grundlagen von R

### Aufgabe 1

Berechne mit R den Mittelwert der Zahlen 1, 3 und 10.

```{r twotwo, exercise=TRUE}

```

```{r twotwo-solution}
mean(c(1,3,10))
```

```{r twotwo-check}
grade_this({
  if (identical(.result, .solution)) {
    pass(praise = TRUE)
  } else {
    fail(message = "Leider falsch.")
  }
})
```


## Lineare Regression

### Aufgabe 1

Wofür steht der Parameter $\beta_0$ bei einer Regression? (Schreibe die Lösung zwischen die Anführungszeichen)

```{r three, exercise=TRUE, exercise.cap = "Text", exercise.lines = 1}
""
```

```{r three-solution}
"y-Achsenabschnitt"
```

```{r three-check}
grade_this({
  if (.result %in% c("y-Achsenabschnitt", "Intercept", "y achsenabschnitt")) {
      pass(praise = TRUE)
} else {
  fail(message = "Leider falsch.")
}
})
```


### Aufgabe 2

```{r quiz}
quiz(
  question("Wofür steht der Parameter $\\beta_0$ in einer linearen Regression?",
    answer("Prädiktor", message = "Der Prädiktor wird mit x abgekürzt."),
    answer("Outcome", message = "Das Outcome wird mit y abgekürzt."),
    answer("y-Achsenabschnitt", correct = TRUE),
    answer("Steigung", message = "$\\beta_1$ ist die Steigung."),
    allow_retry = TRUE,
    random_answer_order = TRUE,
    incorrect = "Leider falsch.",
    correct = random_praise()
  ),
  question("Which of the R packages listed below are used to create plots?",
    answer("lattice", correct = TRUE),
    answer("tools"),
    answer("stats"),
    answer("grid", correct = TRUE)
  )
)
```

### Aufgabe 3  

```{r Einstieg}
quiz(
  question("Was beschreibt eine einfache lineare Regression?",
    answer("Ein Verfahren zum Vergleich von Mittelwerten zweier Gruppen ", message = "t, test, Anova"),
    answer("Ein Vefahren, dass den linearen Zusammenhang zwischen zwei kategorialen Variablen untersucht", message = "Chi-Quadrat"),
    answer("Ein Verfahren, dass den linearen Zusammenhang zwischen einer Prädiktovariable und einer Outcomevariable modelliert und Vorhersagen ermöglicht.  ", correct = TRUE),
    answer("Ein Verfahren zur Beschreibung der Verteilung einzelner Variablen"),
    allow_retry = TRUE,
    random_answer_order = TRUE,
    incorrect = "Leider falsch.",
    correct = random_praise()
  ),
  question("Wann kann die lineare Regression eingesetzt werden?",
    answer("Variable Y ist metrisch skaliert ", correct = TRUE),
    answer("Variable Y ist ordinal skaliert"),
    answer("Variable Y ist kategorial skaliert"),
    answer("Variable Y ist nominal skaliert"),
    answer("Variable X ist ordinal skaliert"),
    answer("Variable X ist kategorial skaliert"),
    answer("Variable X ist nominal skaliert"),
    answer("Variable X ist metrisch skaliert", correct = TRUE)
  )
)
```

### Aufgabe 4

Wie lautet die allgemeine Formel für die einfache lineare Regression? (Schreibe die Lösung ohne Leertaste zwischen die Anführungszeichen)

```{r Formel, exercise=TRUE, exercise.cap = "Text", exercise.lines = 1}
""
```

```{r Formel-solution}
"y=b0+b1*x+e"
```

```{r Formel-check}
grade_this({
  if (.result %in% c("Y=b0+b1*X+e", "y=b0+b1*X+e", "Y=b0+b1*x+e", "y=b1*x+b0+e", "y=beta0+beta1*x+e","Y=beta0+beta1*X+e","Y=beta0+beta1*x+e", "y=beta0+beta1*X+e")) {
      pass(praise = TRUE)
} else {
  fail(message = "Leider falsch.")
}
})
```

##### Aufgabe 5

```{r Parameter}
quiz(
  question("Wofür steht der Parameter $\\beta_0$ in einer linearen Regression?",
    answer("Prädiktor", message = "Der Prädiktor wird mit x abgekürzt."),
    answer("Outcome", message = "Das Outcome wird mit y abgekürzt."),
    answer("y-Achsenabschnitt", correct = TRUE),
    answer("Steigung", message = "$\\beta_1$ ist die Steigung."),
    allow_retry = TRUE,
    random_answer_order = TRUE,
    incorrect = "Leider falsch.",
    correct = random_praise()
  ),
  question("Wofür steht der Parameter $\\beta_1$ in einer linearen Regression?",
    answer("Prädiktor", message = "Der Prädiktor wird mit x abgekürzt."),
    answer("Outcome", message = "Das Outcome wird mit y abgekürzt."),
    answer("Steigung", correct = TRUE),
    answer("y-Achsenabschnitt", message = "$\\beta_0$ ist die Steigung."),
    allow_retry = TRUE,
    random_answer_order = TRUE,
    incorrect = "Leider falsch.",
    correct = random_praise()
  )
)
```

### Aufgabe 6 

```{r Determinationskoeffizient}
quiz(
  question("Welchen Wertebereich kann R^2 annehmen?",
    answer("-1 bis +1"),
    answer("0 bis 100"),
    answer("0 bis 1", correct = TRUE),
    answer("-∞ bis +∞"),
    allow_retry = TRUE,
    random_answer_order = TRUE,
    incorrect = "Leider falsch.",
    correct = random_praise()
  )
)
```

### Aufgabe 7 
Lade den Datensatz:"01 lineares Model_Daten" herunter und speichere diesen unter data ab (Tipp: data <- read.... ).
Berechne den Mittelwert, Median und die Standadabweichung des Trainingsumfangs.


```{r sevenone, exercise=TRUE, exercise.cap = "Text", exercise.lines = 3}
""
```

```{r sevenone-solution}
"mean(data$trainingsumfang)
median(data$trainingsumfang)
sd(data$trainingsumfang)"
```

```{r sevenone-check}
grade_this({
  if (.result %in% c("weitere Lösungen")) {
      pass(praise = TRUE)
} else {
  fail(message = "Leider falsch.")
}
})
```

### Aufgabe 7.2
Berechne Minimum, Maximum, Q1, Mittelwert, Median, Q3 der VO2max. (Tipp: Nutze hierzu die Funktion summary)


```{r seventwo, exercise=TRUE, exercise.cap = "Text", exercise.lines = 3}
""
```

```{r seventwo-solution}
"summary(data$VO2max)"
```

```{r seventwo-check}
grade_this({
  if (identical(.result, .solution)) {
    pass(praise = TRUE)
  } else {
    fail(message = "Leider falsch.")
  }
})
```

### Aufgabe 8 
Ordne die Variablen korrekt zu. 
 X,Y - Vo2max, Trainingsumfang 

### Aufgabe 9
Erstelle ein Streudiagramm des Datensatzes. (Tipp: plot, ggplot)
```{r diagramm, exercise=TRUE, exercise.cap = "Text", exercise.lines = 3}
""
```

```{r diagramm-solution}
"plot (data$trainingsumfang, data$VO2max)"
```

```{r diagramm-check}
grade_this({
  if (.result %in% c("weitere Lösungen")) {
      pass(praise = TRUE)
} else {
  fail(message = "Leider falsch.")
}
})
```

### Aufgabe 9.2 

```{r quiz_visuell}
quiz(
  question("Wie interpretierst du die Darstellung?",
    answer("es liegt kein Zusammenhang vor"),
    answer("es liegt ein linearer Zusammenhang vor ", correct = TRUE),
    answer("es liegt eine kurvilinearer Zusammenhang vor"),
    answer("die Daten sind zufällig verteilt")
    answer("es ist keine Aussage möglich, da es zu viele Ausreißer gibt"),
    allow_retry = TRUE,
    random_answer_order = TRUE,
    incorrect = "Leider falsch.",
    correct = random_praise()
  )
)
```

### Aufgabe 10 
Der Korrelationskoeffizient für diesen Datensatz beträgt r = 0.866.
Berechne den Determinationskoeffizienten R^2.

```{r ten, exercise=TRUE, exercise.cap = "Text", exercise.lines = 3}
""
```

```{r ten-solution}
"r <- 0.866
R <- r**2"
```

```{r ten-check}
grade_this({
  if (identical(.result, .solution)) {
    pass(praise = TRUE)
  } else {
    fail(message = "Leider falsch.")
  }
})
```

### Aufagbe 10.2
```{r quiz_determinationskoeffizient}
quiz(
  question("Was sagt R^2 über unsere Daten aus?",
    answer("Der Trainingsumfang steigt pro Woche um 0.64km "),
    answer("64% der Personen haben einen überdurchschnittlichen VO2max-Wert "),
    answer("Der Zusammenhang zwischen Trainingsumfang und Vo2max beträgt r=0.75"),
    answer("Das Modell sagt für jede Person die Vo2max mit 75% Genauigkeit vorher"),
    answer("75% der Unterschiede in den Vo2max-Werten zwischen den Personen werden durch den Trainingsumfang erklärt ", correct = TRUE),
    allow_retry = TRUE,
    random_answer_order = TRUE,
    incorrect = "Leider falsch.",
    correct = random_praise()
  )
)
```

### Aufgabe 11
Ordne zu!

### Aufgabe 12 
Fitte ein lineares Modell und speichere es als "mod" ab. 

```{r mod, exercise=TRUE, exercise.cap = "Text", exercise.lines = 3}
""
```

```{r mod-solution}
"mod<-lm(VO2max~trainingsumfang,data=data)"
```

```{r mod-check}
grade_this({
  if (identical(.result, .solution)) {
    pass(praise = TRUE)
  } else {
    fail(message = "Leider falsch.")
  }
})
```

### Aufgabe 12.2
Bestimme die Koeffizienten und weise ihnen je einer Variable zu (beta0, beta1).

```{r tewelvetwo, exercise=TRUE, exercise.cap = "Text", exercise.lines = 3}
""
```

```{r twelvetwo-solution}
"beta0 <- coef(mod)[1]
beta1 <- coef(mod)[2]"
```

```{r twelvetwo-check}
grade_this({
  if (identical(.result, .solution)) {
    pass(praise = TRUE)
  } else {
    fail(message = "Leider falsch.")
  }
})
```

### Aufgabe 13
Sage den Vo2max Wert für eine Person (p1), die einen Trainingsumfang von 40km/Woche aufweist, vorher.

 ```{r vorhersage, exercise=TRUE, exercise.cap = "Text", exercise.lines = 3}
""
```

```{r vorhersage-solution}
"p1 <- data.frame(trainingsumfang = 40)
predict (mod,p2)"
```

```{r vorhersage-check}
grade_this({
  if (.result %in% c("p1<-coef(mod)[1]+coef(mod)[2]*40","p1<-beta0+beta1*40")) {
      pass(praise = TRUE)
} else {
  fail(message = "Leider falsch.")
}
})
```

### Aufgabe 13.1

```{r prediction}
quiz(
  question("Mit welcher Code Zeile kann ich abschätzen wie sicher ich mir mit der Vorhersage für eine Person sein kann?",
    answer("predict(mod, p1)"),
    answer("predict(mod, p1, interval= "confidence""),
    answer("predict(mod, p1, interval= "prediction"", correct = TRUE),
    answer("summary (mod)"),
    answer("cor(mod)"),
    allow_retry = TRUE,
    random_answer_order = TRUE,
    incorrect = "Leider falsch.",
    correct = random_praise()
  )
)
```

### Aufgabe 14 

```{r vorraussetzungen}
quiz(
  question("Welche der Vorraussetzungen sollten für eine lineare Regression erfüllt sein?",
    answer("Homoskedastizität der Residuen", correct = TRUE),
    answer("Linearität zwischen Prädiktor und Zielvariable ", correct = TRUE),
    answer("Eine Linearität zwischen Prädiktor und Zielvariable ist nicht zwingend notwendig "),
    answer("Keine Ausreißer in den Daten", correct = TRUE),
    answer("Normalverteilung der Resiuden",correct = TRUE),
    answer("Die Resiuden können beliebig verteilt sein"),
    allow_retry = TRUE,
    random_answer_order = TRUE,
    incorrect = "Leider falsch.",
    correct = random_praise()
  )
)
```

```{r}
set.seed(12)
n <- 100
geschlecht <-  sample (c ("m","w"))

groesse <- rnorm (n, mean = 179, sd = 18)
gewicht <- rnorm ( n, mean = 81, sd = 15)
trainingsumfang <-  round (pmax(0, rnorm(n, mean = 25, sd =15)))
vo2max <- 30+trainingsumfang * 0.6 + rnorm (n, 0,5)
vo2max <- pmin(pmax(vo2max,25),75)

data <-  data.frame(
  Geschlecht = geschlecht,
  Groesse_cm = round(groesse,1),
  Gewicht_kg = round(gewicht,1),
  VO2max = round(vo2max,1),
  trainingsumfang =trainingsumfang 
)

head (data)
plot (data$trainingsumfang, data$VO2max)

mean (data$trainingsumfang)
```