---
title: "01 - Lineare Regression"
output: 
  learnr::tutorial:
    progressive: true
    theme: lumen
runtime: shiny_prerendered
---

```{r setup, include=FALSE}
library(learnr)
library(gradethis)
knitr::opts_chunk$set(echo = FALSE)
tutorial_options(
  exercise.reveal_solution = FALSE,
  exercise.checker = gradethis::gradethis_exercise_checker
)
```

## Grundlagen von R

### Aufgabe 1

Berechne mit R den Mittelwert der Zahlen 1, 3 und 10.

```{r twotwo, exercise=TRUE}

```

```{r twotwo-solution}
mean(c(1,3,10))
```

```{r twotwo-check}
grade_this({
  if (identical(.result, .solution)) {
    pass(praise = TRUE)
  } else {
    fail(message = "Leider falsch.")
  }
})
```


## Lineare Regression

### Aufgabe 1

Wofür steht der Parameter $\beta_0$ bei einer Regression? (Schreibe die Lösung zwischen die Anführungszeichen)

```{r three, exercise=TRUE, exercise.cap = "Text", exercise.lines = 1}
""
```

```{r three-solution}
"y-Achsenabschnitt"
```

```{r three-check}
grade_this({
  if (.result %in% c("y-Achsenabschnitt", "Intercept", "y achsenabschnitt")) {
      pass(praise = TRUE)
} else {
  fail(message = "Leider falsch.")
}
})
```


### Aufgabe 2

```{r quiz}
quiz(
  question("Wofür steht der Parameter $\\beta_0$ in einer linearen Regression?",
    answer("Prädiktor", message = "Der Prädiktor wird mit x abgekürzt."),
    answer("Outcome", message = "Das Outcome wird mit y abgekürzt."),
    answer("y-Achsenabschnitt", correct = TRUE),
    answer("Steigung", message = "$\\beta_1$ ist die Steigung."),
    allow_retry = TRUE,
    random_answer_order = TRUE,
    incorrect = "Leider falsch.",
    correct = random_praise()
  ),
  question("Which of the R packages listed below are used to create plots?",
    answer("lattice", correct = TRUE),
    answer("tools"),
    answer("stats"),
    answer("grid", correct = TRUE)
  )
)
```

### Aufgabe 3  

```{r Einstieg}
quiz(
  question("Was beschreibt eine einfache lineare Regression?",
    answer("Ein Verfahren zum Vergleich von Mittelwerten zweier Gruppen ", message = "t, test, Anova"),
    answer("Ein Vefahren, dass den linearen Zusammenhang zwischen zwei kategorialen Variablen untersucht", message = "Chi-Quadrat"),
    answer("Ein Verfahren, dass den linearen Zusammenhang zwischen einer Prädiktovariable und einer Outcomevariable modelliert und Vorhersagen ermöglicht.  ", correct = TRUE),
    answer("Ein Verfahren zur Beschreibung der Verteilung einzelner Variablen"),
    allow_retry = TRUE,
    random_answer_order = TRUE,
    incorrect = "Leider falsch.",
    correct = random_praise()
  ),
  question("Wann kann die lineare Regression eingesetzt werden?",
    answer("Variable Y ist metrisch skaliert ", correct = TRUE),
    answer("Variable Y ist ordinal skaliert"),
    answer("Variable Y ist kategorial skaliert"),
    answer("Variable Y ist nominal skaliert"),
    answer("Variable X ist ordinal skaliert"),
    answer("Variable X ist kategorial skaliert"),
    answer("Variable X ist nominal skaliert"),
    answer("Variable X ist metrisch skaliert", correct = TRUE)
  )
)
```

### Aufgabe 4

Wie lautet die allgemeine Formel für die einfache lineare Regression? (Schreibe die Lösung ohne Leertaste zwischen die Anführungszeichen)

```{r Formel, exercise=TRUE, exercise.cap = "Text", exercise.lines = 1}
""
```

```{r Formel-solution}
"y=b0+b1*x+e"
```

```{r Formel-check}
grade_this({
  if (.result %in% c("Y=b0+b1*X+e", "y=b0+b1*X+e", "Y=b0+b1*x+e", "y=b1*x+b0+e", "y=beta0+beta1*x+e","Y=beta0+beta1*X+e","Y=beta0+beta1*x+e", "y=beta0+beta1*X+e")) {
      pass(praise = TRUE)
} else {
  fail(message = "Leider falsch.")
}
})
```

##### Aufgabe 5

```{r Parameter}
quiz(
  question("Wofür steht der Parameter $\\beta_0$ in einer linearen Regression?",
    answer("Prädiktor", message = "Der Prädiktor wird mit x abgekürzt."),
    answer("Outcome", message = "Das Outcome wird mit y abgekürzt."),
    answer("y-Achsenabschnitt", correct = TRUE),
    answer("Steigung", message = "$\\beta_1$ ist die Steigung."),
    allow_retry = TRUE,
    random_answer_order = TRUE,
    incorrect = "Leider falsch.",
    correct = random_praise()
  ),
  question("Wofür steht der Parameter $\\beta_1$ in einer linearen Regression?",
    answer("Prädiktor", message = "Der Prädiktor wird mit x abgekürzt."),
    answer("Outcome", message = "Das Outcome wird mit y abgekürzt."),
    answer("Steigung", correct = TRUE),
    answer("y-Achsenabschnitt", message = "$\\beta_0$ ist die Steigung."),
    allow_retry = TRUE,
    random_answer_order = TRUE,
    incorrect = "Leider falsch.",
    correct = random_praise()
  )
)
```

### Aufgabe 6 

```{r Determinationskoeffizient}
quiz(
  question("Welchen Wertebereich kann R^2 annehmen?",
    answer("-1 bis +1"),
    answer("0 bis 100"),
    answer("0 bis 1", correct = TRUE),
    answer("-∞ bis +∞"),
    allow_retry = TRUE,
    random_answer_order = TRUE,
    incorrect = "Leider falsch.",
    correct = random_praise()
  )
)
```

### Aufgabe 7 

Ergänze den Text: (Schreibe die Lösung zwischen die Anführungszeichen)
Der Mittelwert des Trainingsumfangs beträgt _____ km/Woche.
Der Median des Trainingsumfangs beträgt _____ km/Woche.
Die Standadabweichung des Trainingsumfangs beträgt _____ km/Woche.

```{r sevenone, exercise=TRUE, exercise.cap = "Text", exercise.lines = 3}
""
```

```{r sevenone-solution}
"MW
Median
SD"
```

```{r sevenone-check}
grade_this({
  if (.result %in% c("y-Achsenabschnitt", "Intercept", "y achsenabschnitt")) {
      pass(praise = TRUE)
} else {
  fail(message = "Leider falsch.")
}
})
```




```{r}
set.seed(12)
n <- 100

geschlecht <-  sample (c ("m","w",))

groesse <- rnorm (n, mean = 179, sd = 18)
gewicht <- rnorm ( n, mean = 81, sd = 15)
trainingsumfang <-  round (pmax(0, rnorm(n, mean = 25, sd =15)))
vo2max <- 30+trainingsumfang * 0.6 + rnorm (n, 0,5)
vo2max <- pmin(pmax(vo2max,25),75)

df <-  data.frame(
  Geschlecht = geschlecht,
  Groesse_cm = round(groesse,1),
  Gewicht_kg = round(gewicht,1),
  VO2max = round(vo2max,1),
  trainingsumfang_km/Woche = trainingsumfang 
)
plot (df$trainingsumfang_km/Woche, df$VO2max)
```