---
title: "02 - Erweiterte Lineare Regression"
output: 
  learnr::tutorial:
    progressive: true
    theme: lumen
runtime: shiny_prerendered
---


```{r setup, include=FALSE}
library(learnr)
library(gradethis)
knitr::opts_chunk$set(echo = FALSE)
tutorial_options(
  exercise.reveal_solution = FALSE,
  exercise.checker = gradethis::gradethis_exercise_checker
)
```


### Aufgabe 1

```{r skalierung}
quiz(
  question("Wann kann die lineare Regression eingesetzt werden?",
    answer("Variable Y ist metrisch skaliert ", correct = TRUE),
    answer("Variable Y ist ordinal skaliert"),
    answer("Variable Y ist kategorial skaliert"),
    answer("Variable Y ist nominal skaliert"),
    answer("Variable X ist ordinal skaliert"),
    answer("Variable X ist kategorial skaliert", correct = TRUE),
    answer("Variable X ist nominal skaliert"),
    answer("Variable X ist metrisch skaliert", correct = TRUE),
    allow_retry = TRUE,
    random_answer_order = TRUE,
    incorrect = "Leider falsch.",
    correct = random_praise()
  )
)
```

```{r diskret}
quiz(
  question("Was sind diskrete Variablen?",
    answer("Fehlversuche", correct = TRUE),
    answer("Körpergröße"),
    answer("Gewicht"),
    answer("Sprunghöhe"),
    answer("Schulnoten", correct = TRUE),
    answer("Sprintzeit"),
    answer("Geschlecht", correct = TRUE),
    allow_retry = TRUE,
    random_answer_order = TRUE,
    incorrect = "Leider falsch.",
    correct = random_praise()
  )
)
```

```{r dummy}
quiz(
  question("Was passiert, wenn 'gruppe' (kategorial) in ein lineares Modell aufgenommen wird?",
    answer("Sie wird ignoriert"),
    answer("Sie wird automatisch in Dummy-Variablen umgewandelt", correct = TRUE),
    answer("Sie wird zu einer numerischen Variable skaliert"),
    answer("Das Modell kann nicht berechnet werden"),
    allow_retry = TRUE,
    random_answer_order = TRUE,
    incorrect = "Leider falsch.",
    correct = random_praise()
  )
)

```

```{r mr}
quiz(
  question("Was ist das Ziel einer multiplen Regression im Vergleich zur einfachen linearen Regression?",
    answer("Sie minimieren nur einen einzigen Koeffizienten"),
    answer("Sie liefert dieselben Koeffizientenschätzungen wie mehrere separate einfache Regressionen"),
    answer("Sie verwendet mehrere Prädiktoren gleichzeitig zur Vorhersage der Zielvariable", correct = TRUE),
    answer("Sie funktioniert nur mit kategorialen Variablen"),
    allow_retry = TRUE,
    random_answer_order = TRUE,
    incorrect = "Leider falsch.",
    correct = random_praise()
  )
)
```

### Aufgabe 2

Wie lautet die Formel für eine multiple lineare Regression, wenn "trainingsumfang" und "geschlecht" die Prädiktoren sind und das "gewicht" untersucht werden soll? (Schreibe die Lösung ohne Leerzeichen zwischen die Anführungszeichen)

```{r mrformel, exercise=TRUE, exercise.cap = "Text", exercise.lines = 1}
""
```

```{r Formel-solution}
"gewicht=beta0+beta1*trainingsumfang+beta2*geschlecht"
```

```{r Formel-check}
grade_this({
  if (.result %in% c("")) {
      pass(praise = TRUE)
} else {
  fail(message = "Leider falsch.")
}
})
```

```{r b1}
quiz(
  question("In einem Regressionsmodell wird geschätzt: Y=\beta_0+\beta_1X+\beta_2Z+\beta_3XZ+\varepsilon. Wie ist \beta_1 in diesem Modell zu interpretieren?",
    answer("Der durchschnittliche Effekt von X über alle Z-Werte"),
    answer("Der Effekt von X auf Y, unabhängig von Z"),
    answer("Der Effekt von X auf Y, wenn Z=0", correct = TRUE),
    answer("Der Effekt der Interaktion zwischen X und Z"),
    allow_retry = TRUE,
    random_answer_order = TRUE,
    incorrect = "Leider falsch.",
    correct = random_praise()
  )
)
```

### Aufgabe 5 

Lade den Datensatz:"02 erweiterte lineare Regression_Daten" herunter und speichere diesen unter data ab.
Fitte ein Modell mit allen Prädiktorvariablen

```{r mod, exercise=TRUE, exercise.cap = "Text", exercise.lines = 3}
""
```

```{r mod-solution}
"mod<-lm(zeit~gruppe+training+gewicht,data=data)"
```

```{r mod-check}
grade_this({
  if (identical(.result, .solution)) {
    pass(praise = TRUE)
  } else {
    fail(message = "Leider falsch.")
  }
})
```

Wie lautet die Regressionsgleichung? (Nutze coef()!)
```{r mod, exercise=TRUE, exercise.cap = "Text", exercise.lines = 3}
""
```

```{r mod-solution}
"y=coef(mod)[1]+coef(mod)[2]*X1+coef(mod)[3]*X2+coef(mod)[4]*X3"
```

```{r mod-check}
grade_this({
  if (identical(.result, .solution)) {
    pass(praise = TRUE)
  } else {
    fail(message = "Leider falsch.")
  }
})
```

### Aufgabe 6 

Erstelle nun 2 weitere Modelle (je eins nur mit Gruppe und nur mit Training). Nenne diese:" mod_gruppe" und "mod_training".

```{r sixtwo}
quiz(
  question("Woran erkennt man, welches Modell besser ist?",
    answer("Am kleineren R²"),
    answer("Am größeren R²", correct = TRUE),
    answer("An der Anzahl der Prädiktoren"),
    answer("Am Namen des Modells"),
    allow_retry = TRUE,
    random_answer_order = TRUE,
    incorrect = "Leider falsch.",
    correct = random_praise()
  )
)
```

```{r sixtwo}
quiz(
  question("Warum verwendet man das adjustierte R²?",
    answer("Weil es immer größer ist als R²"),
    answer("Weil es die Anzahl der Prädiktoren berücksichtigt", correct = TRUE),
    answer("Weil es einfacher zu berechnen ist"),
    answer("Weil es nur für einfache Regression gilt"),
    allow_retry = TRUE,
    random_answer_order = TRUE,
    incorrect = "Leider falsch.",
    correct = random_praise()
  )
)
```

### Aufgabe 7 Voraussetzungen

```{r sevenone}
quiz(
  question("Welche der folgenden Aussagen beschreibt Homoskedastizität korrekt?",
    answer("Die Residuen sind alle gleich null"),
    answer("Die Prädiktoren korrelieren nicht miteinander"),
    answer("Die Varianz der Residuen ist für alle Werte der Prädiktoren konstant", correct = TRUE),
    answer("Der Erwartungswert der Residuen ist größer als null"),
    allow_retry = TRUE,
    random_answer_order = TRUE,
    incorrect = "Leider falsch.",
    correct = random_praise()
  )
)
```

```{r seventwo}
quiz(
  question("Welches grafische Werkzeug eignet sich zur Prüfung der Normalverteilung der Residuen?",
    answer("Balkendiagramm der Prädiktoren"),
    answer("Streudiagramm von X gegen Y"),
    answer("QQ-Plot der Residuen", correct = TRUE),
    answer("Boxplot der abhängiggen Variable"),
    allow_retry = TRUE,
    random_answer_order = TRUE,
    incorrect = "Leider falsch.",
    correct = random_praise()
  )
)
```

```{r seventhree}
quiz(
  question("Was deutet im Residuenplot auf eine Verletzung der Linearitätsannahme hin?",
    answer("Eine zufällige, gleichmäßige Streuung um die Nulllinie"),
    answer("Ein erkennbares Muster in den Residuen",correct = TRUE),
    answer("Alle Residuen liegen exakt auf der Nulllinie"),
    answer("Eine breite, gleichmäßige Streuung ohne Muster"),
    allow_retry = TRUE,
    random_answer_order = TRUE,
    incorrect = "Leider falsch.",
    correct = random_praise()
  )
)
```

```{r sevenfour}
quiz(
  question("Ab welchem VIF-Wert spricht man von einer problematischen Multikollinearität?",
    answer("VIF > 1"),
    answer("VIF > 10",correct = TRUE),
    answer("VIF > 3"),
    answer("VIF < 1"),
    allow_retry = TRUE,
    random_answer_order = TRUE,
    incorrect = "Leider falsch.",
    correct = random_praise()
  )
)
```

```{r sevenfive}
quiz(
  question("Was ist ein Problem bei einer hohen Multikollinearität?",
    answer("Das Modell kann nicht berechnet werden"),
    answer("Koeffizienten werden instabil", correct = TRUE),
    answer("R² wird kleiner"),
    answer("Residuen werden null"),
    allow_retry = TRUE,
    random_answer_order = TRUE,
    incorrect = "Leider falsch.",
    correct = random_praise()
  )
)
```

```{r sevensix}
quiz(
  question("Mit welchem Befehl kann man die Voraussetzungen alle gleichzeitig grafisch in R überprüfen?",
    answer("vif(mod)"),
    answer("check_model(mod)",correct = TRUE),
    answer("plot(mod)"),
    answer("lm(mod)"),
    allow_retry = TRUE,
    random_answer_order = TRUE,
    incorrect = "Leider falsch.",
    correct = random_praise()
  )
)
```

### Aufgabe 8 
Überprüfe die Voraussetzungen grafisch.

```{r mod, exercise=TRUE, exercise.cap = "Text", exercise.lines = 3}
""
```

```{r mod-solution}
"check_model(mod)"
```

```{r mod-check}
grade_this({
  if (identical(.result, .solution)) {
    pass(praise = TRUE)
  } else {
    fail(message = "Leider falsch.")
  }
})
```


```{r eight}
quiz(
  question("Welche Voraussetzungen sind für den vorliegenden Datensatz erfüllt?",
    answer("richtige Verteilung"),
    answer("Linearität",correct = TRUE),
    answer("keine Ausreißer",correct = TRUE),
    answer("Normalverteilung der Residuen",correct = TRUE),
    answer("Multikollinearität",correct = TRUE),
    answer("Homoskedastizität",correct = TRUE),
    allow_retry = TRUE,
    random_answer_order = TRUE,
    incorrect = "Leider falsch.",
    correct = random_praise()
  )
)
```

### Aufagbe 9 Vorhersage

Erstelle eine Person "p1" die 73kg wiegt, 12h/Woche trainiert und in der Gruppe Leistungssport trainiert.
Sage anschließend ihre Sprintzeit vorher. 

```{r pred, exercise=TRUE, exercise.cap = "Text", exercise.lines = 3}
""
```

```{r pred-solution}
"p1<-data.frame(training=12,gewicht=73,gruppe="Leistung")
predict(mod,p1)"
```

```{r pred-check}
grade_this({
  if (identical(.result, .solution)) {
    pass(praise = TRUE)
  } else {
    fail(message = "Leider falsch.")
  }
})
```