---
title: "02 - Erweiterte Lineare Regression"
output: 
  learnr::tutorial:
    progressive: true
    theme: lumen
runtime: shiny_prerendered
---


```{r setup, include=FALSE}
library(learnr)
library(gradethis)
knitr::opts_chunk$set(echo = FALSE)
tutorial_options(
  exercise.reveal_solution = FALSE,
  exercise.checker = gradethis::gradethis_exercise_checker
)
```


### Aufgabe 1

```{r dummy}
quiz(
  question("Wann kann die lineare Regression eingesetzt werden?",
    answer("Variable Y ist metrisch skaliert ", correct = TRUE),
    answer("Variable Y ist ordinal skaliert"),
    answer("Variable Y ist kategorial skaliert"),
    answer("Variable Y ist nominal skaliert"),
    answer("Variable X ist ordinal skaliert"),
    answer("Variable X ist kategorial skaliert", correct = TRUE),
    answer("Variable X ist nominal skaliert"),
    answer("Variable X ist metrisch skaliert", correct = TRUE)
  )
)
```

```{r dummy}
quiz(
  question("Was sind diskrete Variablen?",
    answer("Fehlversuche", correct = TRUE),
    answer("Körpergröße"),
    answer("Gewicht"),
    answer("Sprunghöhe"),
    answer("Schulnoten", correct = TRUE),
    answer("Sprintzeit"),
    answer("Geschlecht", correct = TRUE)
  )
)
```
```{r mr}
quiz(
  question("Was ist das Ziel einer multiplen Regression im Vergleich zur einfachen linearen Regression?",
    answer("Sie minimieren nur einen einzigen Koeffizienten"),
    answer("Sie liefert dieselben Koeffizientenschätzungen wie mehrere separate einfache Regressionen"),
    answer("Sie verwendet mehrere Prädiktoren gleichzeitig zur Vorhersage der Zielvariable", correct = TRUE),
    answer("Sie funktioniert nur mit kategorialen Variablen"),
    allow_retry = TRUE,
    random_answer_order = TRUE,
    incorrect = "Leider falsch.",
    correct = random_praise()
  )
)
```

Wie lautet die Formel für eine multiple lineare Regression, wenn "trainingsumfang" und "geschlecht" die Prädiktoren sind und das "gewicht" untersucht werden soll? (Schreibe die Lösung ohne Leertaste zwischen die Anführungszeichen)

```{r mrformel, exercise=TRUE, exercise.cap = "Text", exercise.lines = 1}
""
```

```{r Formel-solution}
"gewicht=beta0+beta1*trainingsumfang+beta2*geschlecht"
```

```{r Formel-check}
grade_this({
  if (.result %in% c("")) {
      pass(praise = TRUE)
} else {
  fail(message = "Leider falsch.")
}
})
```

```{r b1}
quiz(
  question("In einem Regressionsmodell wird geschätzt: Y=\beta_0+\beta_1X+\beta_2Z+\beta_3XZ+\varepsilon. Wie ist \beta_1in diesem Modell zu interpretieren?",
    answer("Der durchschnittliche Efffekt von X über alle Z Werte"),
    answer("Der Effekt von X auf Y, unabhängig von Z"),
    answer("Der Effekt von X auf Y, wenn Z=0", correct = TRUE),
    answer("Der Effekt der Interaktiom zwischen X und Z"),
    allow_retry = TRUE,
    random_answer_order = TRUE,
    incorrect = "Leider falsch.",
    correct = random_praise()
  )
)
```

### Aufgabe 5 - Aufagben 

Lade den Datensatz:"02 erweiterte lineare Regression_Daten" herunter und speichere diesen unter data ab.
Fitte ein Modell mit allen Prädiktorvariablen

```{r mod, exercise=TRUE, exercise.cap = "Text", exercise.lines = 3}
""
```

```{r mod-solution}
"mod<-lm(zeit~gruppe+training+gewicht,data=data)"
```

```{r mod-check}
grade_this({
  if (identical(.result, .solution)) {
    pass(praise = TRUE)
  } else {
    fail(message = "Leider falsch.")
  }
})
```

Wie lautet die Regressionsgleichung? 
```{r mod, exercise=TRUE, exercise.cap = "Text", exercise.lines = 3}
""
```

```{r mod-solution}
"LÖSUNG!"
```

```{r mod-check}
grade_this({
  if (identical(.result, .solution)) {
    pass(praise = TRUE)
  } else {
    fail(message = "Leider falsch.")
  }
})
```

### Aufgabe 6 

Erstelle nun 2 weitere Modelle (nur mit Gruppe und nur mit training). Nenne diese:" mod_gruppe" und "mod_training".

### Aufgabe 7 Vorausetzungen

```{r sevenone}
quiz(
  question("Welche der folgenden Aussagen beschreibt Homodkedastizität korrekt?",
    answer("Die Residuen sind alle gleich null"),
    answer("Die Prädiktoren korrelieren nicht miteinander"),
    answer("Die Varianz der Residuen ist für alle Werte der prädiktoren konstant", correct = TRUE),
    answer("Der Erwartungswert der Residuen ist größer als null"),
    allow_retry = TRUE,
    random_answer_order = TRUE,
    incorrect = "Leider falsch.",
    correct = random_praise()
  )
)
```

```{r seventwo}
quiz(
  question("Welches grafische Werkzeug eignet sich zur Prüfung der Normalverteilung der Residuen?",
    answer("Balkendiagramm der Prädiktoren"),
    answer("Streudiagramm von X gegen Y"),
    answer("QQ-Plot der Residuen", correct = TRUE),
    answer("Boxplot der abhängiggen Variable"),
    allow_retry = TRUE,
    random_answer_order = TRUE,
    incorrect = "Leider falsch.",
    correct = random_praise()
  )
)
```

```{r seventhree}
quiz(
  question("Was deutet im Residuenplot auf eine Verletzung der Linearitätsannahme hin?",
    answer("Eine zufällige, glichmäßige Streuung um die Nulllinie"),
    answer("Ein erkennbares Muster in den Residuen",correct = TRUE),
    answer("Alle Resiuden liegen exakt auf der Nullinie"),
    answer("Eine breite, gleichmäßige Streuung ohne Muster"),
    allow_retry = TRUE,
    random_answer_order = TRUE,
    incorrect = "Leider falsch.",
    correct = random_praise()
  )
)
```

```{r sevenfour}
quiz(
  question("Ab welchem VIF-Wert spricht man von einer problematischen Multikollinearität?",
    answer("VIF > 1"),
    answer("VIF > 10",correct = TRUE),
    answer("VIF > 3"),
    answer("VIF < 1"),
    allow_retry = TRUE,
    random_answer_order = TRUE,
    incorrect = "Leider falsch.",
    correct = random_praise()
  )
)
```

```{r sevenfour}
quiz(
  question("Mit welchem Befehl kann man die Vorrausetzungen alle gleichzeitig grafisch in R überprüfen?",
    answer("vif(mod)"),
    answer("check_model(mod)",correct = TRUE),
    answer("plot(mod)"),
    answer("lm(mod)"),
    allow_retry = TRUE,
    random_answer_order = TRUE,
    incorrect = "Leider falsch.",
    correct = random_praise()
  )
)
```

### Aufgabe 8 
Überprüfe die Vorrausetzungen grafisch.

```{r mod, exercise=TRUE, exercise.cap = "Text", exercise.lines = 3}
""
```

```{r mod-solution}
"check_model(mod)"
```

```{r mod-check}
grade_this({
  if (identical(.result, .solution)) {
    pass(praise = TRUE)
  } else {
    fail(message = "Leider falsch.")
  }
})
```

```{r eight}
quiz(
  question("Welche Voraussetzungen sind für den vorliegenden Datensatz erfüllt?",
    answer("richtige Verteilung"),
    answer("Linearität",correct = TRUE),
    answer("keine Ausreißer",correct = TRUE),
    answer("Normalverteilung der Residuen",correct = TRUE),
    answer("Multikollinearität",correct = TRUE),
    answer("Homoskedastizität",correct = TRUE)
    allow_retry = TRUE,
    random_answer_order = TRUE,
    incorrect = "Leider falsch.",
    correct = random_praise()
  )
)
```