---
title: "05 - KI Integration"
output: 
  learnr::tutorial:
    progressive: true
    theme: lumen
runtime: shiny_prerendered
---

```{r setup, include=FALSE}
library(learnr)
library(gradethis)
library(ggplot2)
knitr::opts_chunk$set(echo = FALSE)
tutorial_options(
  exercise.reveal_solution = FALSE,
  exercise.checker = gradethis::gradethis_exercise_checker
)


library(dplyr)
library(mall)
library(rentrez)   

llm_use("ollama", "llama3.2", seed = 42)

# PubMed-Suche
suche <- entrez_search(
  db = "pubmed",
  term = "athlete recovery AND (sleep OR nutrition OR HRV OR compression OR mindfulness)",
  retmax = 50
)

cat("Gefundene Artikel:", suche$count, "\n")
cat("Geladene IDs:", length(suche$ids), "\n")

#Abstracts herunterladen 
raw <- entrez_fetch(
  db      = "pubmed",
  id      = suche$ids,
  rettype = "abstract",
  retmode = "text"
)

# Abstracts in Dataframe

bloecke <- strsplit(raw, "\n\n\n")[[1]]
bloecke <- bloecke[nchar(trimws(bloecke)) > 100]  # Kurze Fragmente entfernen

literatur <- tibble(
  id         = seq_along(bloecke),
  pmid       = suche$ids[seq_along(bloecke)],
  abstract   = trimws(bloecke)
)

cat("Datensatz bereit:", nrow(literatur), "Einträge\n")
glimpse(literatur)

# Autoren + Jahr 
details <- entrez_summary(db = "pubmed", id = suche$ids[1:nrow(literatur)])

literatur <- literatur |>
  mutate(
    autor_jahr = sapply(suche$ids[1:nrow(literatur)], function(id) {
      tryCatch({
        s <- details[[id]]
        paste0(s$sortfirstauthor, " (", substr(s$pubdate, 1, 4), ")")
      }, error = function(e) paste0("PMID:", id))
    })
  ) |>
  select(id, pmid, autor_jahr, abstract)

#  CSV speichern
write.csv(literatur, "literatur.csv", row.names = FALSE)
cat("literatur.csv gespeichert mit", nrow(literatur), "echten PubMed-Abstracts\n")


# AI setup
library(ollamar)
ollamar::pull("gpt-oss:120b-cloud")
model <- "gpt-oss:120b-cloud"
ai_feedback <- function(response, question, correct) {
  text <- paste0("You are a helpful instructor to a data science course. You are giving feedback on a task given to a student. The question was '", question, "' and the student incorrectly responded with '", response, "'. The correct answer was: '", correct, "'. Provide a very short and helpful feedback, but make sure to never ever give the full solution. Only provide the feedback message as output.")
  out <- ollamar::generate(model, text, output = "text")
  out
}

ai_error_feedback <- function(response, error) {
    text <- paste0("You are a helpful instructor to a data science course. You are giving feedback on a task given to a student. The R code submitted has this error:", error, ". Please provide a very short and helpful feedback using R best practices to fix the error. Only provide the feedback message as output. This is the full code submitted: ", response)
  out <- ollamar::generate(model, text, output = "text")
  out
}
```



### Aufgabe 1
**1.1** Installiert euch die Pakete: `dplyr`und `mall` und aktiviert das KI-Modell `gpt-oss:120b-cloud`. <br>
Tipp: llm_use("ollama", "gpt-oss:120b-cloud.2", seed = 42)

**1.2** Ladet den bereitgestellten Datensatz "Literaturrecherche" herunter.

```{r one, exercise=TRUE, exercise.cap = "Text", exercise.lines = 3}

```

```{r one-error-check}
grade_this(fail(message = ai_error_feedback(.user_code, .last_value)))
```

```{r one-solution}
library(dplyr)
library(mall)

llm_use("ollama", "gpt-oss:120b-cloud", seed = 42)

literatur <- read.csv("literatur.csv")
```

```{r one-check}
task <- "**1.1** Installiert euch die Pakete: `dplyr`und `mall` und aktiviert das KI-Modell `gpt-oss:120b-cloud`. <br>
Tipp: llm_use(ollama, gpt-oss:120b-cloud.2, seed = 42)

**1.2** Ladet den bereitgestellten Datensatz Literaturrecherche herunter."

grade_this({
  if (identical(.result, .solution)) {
    pass(praise = TRUE)
  } else {
    fail(message = ai_feedback(.user_code, task, .solution_code))
  }
})
```


### Aufgabe 2
Ordnet jeder Literatur in einer neuen Spalte ein Thema zu. Die Themen lauten: "sleep and recovery","nutrition and supplementation", "psychological strategies", "physical interventions", "monitoring and diagnostics". 
Verwendet hierzu die Funktion llm_classify().

```{r two, exercise=TRUE, exercise.cap = "Text", exercise.lines = 3}

```

```{r two-error-check}
grade_this(fail(message = ai_error_feedback(.user_code, .last_value)))
```

```{r two-solution}
literatur <- literatur |>
  llm_classify(
    col = abstract,
    labels = c(
      "sleep and recovery",
      "nutrition and supplementation",
      "psychological strategies",
      "physical interventions",
      "monitoring and diagnostics"
    ),
    pred_name = "Thema"
  )
```

```{r two-check}
task <- "Ordnet jeder Literatur in einer neuen Spalte ein Thema zu. Die Themen lauten: sleep and recovery,nutrition and supplementation, psychological strategies, physical interventions, monitoring and diagnostics. 
Verwendet hierzu die Funktion llm_classify()."

grade_this({
  if (identical(.result, .solution)) {
    pass(praise = TRUE)
  } else {
    fail(message = ai_feedback(.user_code, task, .solution_code))
  }
})
```

**Überlege!** Schaut euch 2 Abstracts an: Stimmt eure eigene Einschätzung mit der KI überein? Bei welchen Einträgen weicht sie ab – und warum könnte das so sein?


### Aufgabe 3

In einer weiteren Spalte soll nun das Evidenzlevel der Literatur abgeschätzt werden. Teilt hierzu die Literatu in "hoch", "moderat", "niedrig" ein. 
Nutzt hierzu wieder die Funktion llm_classify().

```{r three, exercise=TRUE, exercise.cap = "Text", exercise.lines = 3}

```

```{r three-error-check}
grade_this(fail(message = ai_error_feedback(.user_code, .last_value)))
```

```{r three-solution}
literatur <- literatur |>
  llm_classify(
    col = abstract,
    labels = c("hoch", "moderat", "niedrig"),
    pred_name = "Evidenz"
  )
```

```{r three-check}
task <- "In einer weiteren Spalte soll nun das Evidenzlevel der Literatur abgeschätzt werden. Teilt hierzu die Literatu in: hoch, moderat, niedrig ein. 
Nutzt hierzu wieder die Funktion llm_classify()."

grade_this({
  if (identical(.result, .solution)) {
    pass(praise = TRUE)
  } else {
    fail(message = ai_feedback(.user_code, task, .solution_code))
  }
})
```

**Überlege!** Kann eine KI das Evidenzlevel eines Abstracts zuverlässig einschätzen – oder braucht es dafür immer menschliches Fachwissen? Was spricht dafür, was dagegen?


### Aufgabe 4:  Reproduzierbarkeit sichern 
**4.1** Speichert euch abschließend euer Ergebnis in einer csv-Datei ab.

```{r four, exercise=TRUE, exercise.cap = "Text", exercise.lines = 3}

```

```{r four-error-check}
grade_this(fail(message = ai_error_feedback(.user_code, .last_value)))
```

```{r four-solution}
write.csv(literatur, "literatur_ki_klassifiziert.csv", row.names = FALSE)
```

```{r four-check}
task <- "**4.1** Speichert euch abschließend euer Ergebnis in einer csv-Datei ab."

grade_this({
  if (identical(.result, .solution)) {
    pass(praise = TRUE)
  } else {
    fail(message = ai_feedback(.user_code, task, .solution_code))
  }
})
```

**4.2** Damit euer Workflow reproduzierbar ist, solltet ihr auch die technischen Daten abrufen und notieren. <br>
Nützliche Codes hierfür sind: <br>
llm_use()  -> KI-Modell<br>
sessionInfo() -> R-Version und Pakete 

```{r five, exercise=TRUE, exercise.cap = "Text", exercise.lines = 3}

```

```{r five-error-check}
grade_this(fail(message = ai_error_feedback(.user_code, .last_value)))
```

```{r five-solution}
llm_use() 
sessionInfo()
```

```{r five-check}
task <- "**4.2** Damit euer Workflow reproduzierbar ist, solltet ihr auch die technischen Daten abrufen und notieren. <br>
Nützliche Codes hierfür sind: <br>
llm_use()  -> KI-Modell<br>
sessionInfo() -> R-Version und Pakete"

grade_this({
  if (identical(.result, .solution)) {
    pass(praise = TRUE)
  } else {
    fail(message = ai_feedback(.user_code, task, .solution_code))
  }
})
```

**Überlege!** Stellt euch vor, ihr öffnet eure CSV-Datei in 6 Monaten wieder. Welche Informationen fehlen in der Datei, um den Workflow vollständig nachvollziehen/reporduzieren zu können?