---
title: "03 - Logistische Regression"
output: 
  learnr::tutorial:
    progressive: true
    theme: lumen
runtime: shiny_prerendered
---

```{r setup, include=FALSE}
library(learnr)
library(gradethis)
library(ggplot2)
knitr::opts_chunk$set(echo = FALSE)
tutorial_options(
  exercise.reveal_solution = FALSE,
  exercise.checker = gradethis::gradethis_exercise_checker
)
```

## Logistische Regression 
### Aufgabe 1

```{r one}
quiz(
  question("Wann wird die logistische Regression eingesetzt?",
    answer("Wenn die abhängige Variable binär ist, also zwei Ausprägungen hat (z. B. ja/nein, Erfolg/Misserfolg).", correct = TRUE),
    answer("Wenn die abhängige Variable kontinuierlich und normalverteilt ist.", message = "Das ist der Anwendungsfall der linearen Regression."),
    answer("Wenn zwei kategoriale Variablen auf Zusammenhang geprüft werden sollen."),
    answer("Wenn mehrere unabhängige Variablen miteinander korrelieren."),
    allow_retry = TRUE,
    random_answer_order = TRUE,
    incorrect = "Leider falsch.",
    correct = random_praise()
  )
)
```

```{r oneone}
quiz(
  question("Welche Kombination von Variablen ist für die logistische Regression typisch?",
    answer("Y diskret, X kontinuierlich oder diskret.", correct = TRUE),
    answer("Y kontinuierlich, X kontinuierlich.", message = "Das entspricht der linearen Regression."),
    answer("Y kontinuierlich, X diskret."),
    answer("Y diskret, X muss normalverteilt sein."),
    allow_retry = TRUE,
    random_answer_order = TRUE,
    incorrect = "Leider falsch.",
    correct = random_praise()
  )
)
```

```{r wertebereich_wk}
quiz(
  question("Welchen Wertebereich haben die vorhergesagten Wahrscheinlichkeiten in der logistischen Regression?",
    answer("0 bis 1", correct = TRUE),
    answer("-∞ bis +∞"),
    answer("0 bis 100"),
    answer("-1 bis +1"),
    allow_retry = TRUE,
    random_answer_order = TRUE,
    incorrect = "Leider falsch.",
    correct = random_praise()
  )
)
```


```{r wertebereich_odds}
quiz(
  question("Welchen Wertebereich können Odds annehmen?",
    answer("0 bis +∞", correct = TRUE),
    answer("-∞ bis +∞"),
    answer("0 bis 1"),
    answer("-1 bis +1"),
    allow_retry = TRUE,
    random_answer_order = TRUE,
    incorrect = "Leider falsch.",
    correct = random_praise()
  )
)
```

### Aufgabe 2 Odds berechnen

```{r odds_berechnung}
quiz(
  question("Wie werden Odds berechnet?",
    answer("$\\frac{p}{1-p}$ (Wahrscheinlichkeit des Ereignisses geteilt durch die Gegenwahrscheinlichkeit).", correct = TRUE),
    answer("$\\frac{1-p}{p}$ (Gegenwahrscheinlichkeit geteilt durch die Ereigniswahrscheinlichkeit)"),
    answer("Der natürliche Logarithmus der Wahrscheinlichkeit."),
    answer("Wahrscheinlichkeit des Ereignisses multipliziert mit 2."),
    allow_retry = TRUE,
    random_answer_order = TRUE,
    incorrect = "Leider falsch.",
    correct = random_praise()
  )
)
```


Ein Odd beträgt 4. Berechne die zugehörige Wahrscheinlichkeit.

```{r wk_aus_odd, exercise=TRUE, exercise.cap = "Wahrscheinlichkeit berechnen", exercise.lines = 3}

```

```{r odd_berechnen}
4 / (1 + 4)
```

```{r wk_aus_odd-check}
grade_this({
  if (identical(.result, .solution)) {
    pass(praise = TRUE)
  } else {
    fail(message = "Leider falsch")
  }
})
```


```{r odd_null}
quiz(
  question("Bei welcher Wahrscheinlichkeit beträgt der Odd genau 0?",
    answer("p = 0", correct = TRUE),
    answer("p = 0,5"),
    answer("p = 1"),
    answer("p = -1"),
    allow_retry = TRUE,
    random_answer_order = TRUE,
    incorrect = "Leider falsch.",
    correct = random_praise()
  )
)
```

### Aufgabe 3 Logits 
```{r logit}
quiz(
  question("Warum werden in der logistischen Regression Logits (Log-Odds) berechnet?",
    answer("Weil Odds nur positive Werte annehmen und nicht linear modelliert werden können.", correct = TRUE),
    answer("Weil Wahrscheinlichkeiten immer normalverteilt sind."),
    answer("Weil der Logarithmus die Residuen normalverteilt."),
    answer("Weil Logits einfacher zu interpretieren sind als Wahrscheinlichkeiten."),
    allow_retry = TRUE,
    random_answer_order = TRUE,
    incorrect = "Leider falsch.",
    correct = random_praise()
  )
)
```


```{r wertebereich_logit}
quiz(
  question("Welchen Wertebereich können Logits annehmen?",
    answer("-∞ bis +∞", correct = TRUE),
    answer("0 bis 1"),
    answer("0 bis +∞"),
    answer("-1 bis +1"),
    allow_retry = TRUE,
    random_answer_order = TRUE,
    incorrect = "Leider falsch.",
    correct = random_praise()
  )
)
```


```{r logit_null}
quiz(
  question("Bei welcher Wahrscheinlichkeit beträgt der Logit genau 0?",
    answer("p = 0,5", correct = TRUE),
    answer("p = 0"),
    answer("p = 1"),
    answer("p = 0,75"),
    allow_retry = TRUE,
    random_answer_order = TRUE,
    incorrect = "Leider falsch.",
    correct = random_praise()
  )
)
```

### Aufgabe 4 Daten

Im Rahmen einer Studie wurden Daten von 90 Fußballspielern zu Alter (Jahre), wöchentlicher Trainingsbelastung (km/Woche), Schlafdauer (Stunden/Nacht), Spielposition (position: "Stürmer", "Verteidiger", "Mittelfeld") sowie dem Auftreten einer Verletzung im Saisonverlauf (1 = verletzt, 0 = verletzungsfrei) erhoben und in dem Datensatz `daten` gespeichert. Im Folgenden wird mit diesem Datensatz gearbeitet. (Du kannst dir diesen anzeigen lassen, indem du ihn in der ersten Antwortmöglichkeit mit „Run Code" ausgibst.)


```{r quiz_outcome}
quiz(
  question("Was ist in diesem Datensatz das Outcome?",
    answer("`verletzt`", correct = TRUE),
    answer("`trainingsload`"),
    answer("`schlaf`"),
    answer("`position`"),
    allow_retry = TRUE,
    random_answer_order = TRUE,
    incorrect = "Leider falsch.",
    correct = random_praise()
  )
)
```

Fitte ein logistisches Regressionsmodell, das das Verletzungsrisiko anhand vom Alter, Trainingsload, Schlafdauer und Spielerposition  vorhersagt. Speichere das Modell als `mod` ab. Gebe die anschließend die allgemeine Modellzusammenfassung mit der richtigen Funktion aus dem `broom` package aus.


```{r modfit, exercise=TRUE, exercise.cap = "Modell fitten", exercise.lines = 3}

```

```{r modfit-solution}
mod <- glm(verletzt ~ alter + trainingsload + schlaf + position,
           data = daten, family = binomial)
broom::tidy(mod)
```

```{r modfit-check}
grade_this({
  if (identical(.result, .solution)) {
    pass(praise = TRUE)
  } else {
    fail(message = "Leider falsch.Tipp: Nutze glm()")
  }
})
```