---
title: "01 - Lineare Regression"
output: 
  learnr::tutorial:
    progressive: true
    theme: lumen
runtime: shiny_prerendered
---

```{r setup, include=FALSE}
library(learnr)
library(gradethis)
knitr::opts_chunk$set(echo = FALSE)
tutorial_options(
  exercise.reveal_solution = FALSE,
  exercise.checker = gradethis::gradethis_exercise_checker
)

set.seed(12)
n <- 100
geschlecht <-  sample (c ("m","w"))

groesse <- rnorm (n, mean = 179, sd = 18)
gewicht <- rnorm ( n, mean = 81, sd = 15)
trainingsumfang <-  round (pmax(0, rnorm(n, mean = 25, sd =15)))
vo2max <- 30+trainingsumfang * 0.6 + rnorm (n, 0,5)
vo2max <- pmin(pmax(vo2max,25),75)

daten <-  data.frame(
  Geschlecht = geschlecht,
  Groesse_cm = round(groesse,1),
  Gewicht_kg = round(gewicht,1),
  VO2max = round(vo2max,1),
  trainingsumfang =trainingsumfang 
)

r <- 0.866
```

```{r setupA}
set.seed(12)
n <- 100
geschlecht <-  sample (c ("m","w"))

groesse <- rnorm (n, mean = 179, sd = 18)
gewicht <- rnorm ( n, mean = 81, sd = 15)
trainingsumfang <-  round (pmax(0, rnorm(n, mean = 25, sd =15)))
vo2max <- 30+trainingsumfang * 0.6 + rnorm (n, 0,5)
vo2max <- pmin(pmax(vo2max,25),75)

daten <-  data.frame(
  Geschlecht = geschlecht,
  Groesse_cm = round(groesse,1),
  Gewicht_kg = round(gewicht,1),
  VO2max = round(vo2max,1),
  trainingsumfang =trainingsumfang 
)

mod <- lm(VO2max~trainingsumfang,data=daten)
```

## Grundlagen von R

### Aufgabe 1

Berechne mit R den Mittelwert der Zahlen 1, 3 und 10.

```{r twotwo, exercise=TRUE}

```

```{r twotwo-solution}
mean(c(1,3,10))
```

```{r twotwo-check}
grade_this({
  if (identical(.result, .solution)) {
    pass(praise = TRUE)
  } else {
    fail(message = "Leider falsch.")
  }
})
```

### Aufgabe 2
Wofür steht der Parameter $\beta_0$ bei einer Regression? (Schreibe die Lösung zwischen die Anführungszeichen)

```{r three, exercise=TRUE, exercise.cap = "Text", exercise.lines = 1}
""
```

```{r three-solution}
"y-Achsenabschnitt"
```

```{r three-check}
grade_this({
  if (.result %in% c("y-Achsenabschnitt", "Intercept", "y achsenabschnitt")) {
      pass(praise = TRUE)
} else {
  fail(message = "Leider falsch.")
}
})
```

### Aufgabe 3  

```{r Einstieg}
quiz(
  question("Was beschreibt eine einfache lineare Regression?",
    answer("Ein Verfahren, das den linearen Zusammenhang zwischen einer Prädiktorvariable und einer Outcome-Variable modelliert und Vorhersagen ermöglicht.", correct = TRUE),
    answer("Ein Vefahren, dass den linearen Zusammenhang zwischen zwei kategorialen Variablen untersucht", message = "Chi-Quadrat"),
    answer("Ein Verfahren, dass den linearen Zusammenhang zwischen einer Prädiktovariable und einer Outcomevariable modelliert und Vorhersagen ermöglicht.  ", correct = TRUE),
    answer("Ein Verfahren zur Beschreibung der Verteilung einzelner Variablen"),
    allow_retry = TRUE,
    random_answer_order = TRUE,
    incorrect = "Leider falsch.",
    correct = random_praise()
  )
)
```


## Lineare Regression

### Aufgabe 2

```{r quiz}
quiz(
  question("Wofür steht der Parameter $\\beta_0$ in einer linearen Regression?",
    answer("Prädiktor", message = "Der Prädiktor wird mit x abgekürzt."),
    answer("Outcome", message = "Das Outcome wird mit y abgekürzt."),
    answer("y-Achsenabschnitt", correct = TRUE),
    answer("Steigung", message = "$\\beta_1$ ist die Steigung."),
    allow_retry = TRUE,
    random_answer_order = TRUE,
    incorrect = "Leider falsch.",
    correct = random_praise()
  ),
  question("Which of the R packages listed below are used to create plots?",
    answer("lattice", correct = TRUE),
    answer("tools"),
    answer("stats"),
    answer("grid", correct = TRUE),
    allow_retry = TRUE,
    random_answer_order = TRUE,
    incorrect = "Leider falsch.",
    correct = random_praise()
  )
)
```

### Aufgabe 4

Wie lautet die allgemeine Formel für die einfache lineare Regression? (Schreibe die Lösung ohne Leerzeichen zwischen die Anführungszeichen)

```{r Formel, exercise=TRUE, exercise.cap = "Text", exercise.lines = 1}
""
```

```{r Formel-solution}
"y=b0+b1*x+e"
```

```{r Formel-check}
grade_this({
  if (.result %in% c("y=b0+b1*x+e", "Y=b0+b1*X+e", "y=b0+b1*X+e", "Y=b0+b1*x+e", "y=b1*x+b0+e", "y=beta0+beta1*x+e","Y=beta0+beta1*X+e","Y=beta0+beta1*x+e", "y=beta0+beta1*X+e")) {
      pass(praise = TRUE)
} else {
  fail(message = "Leider falsch.")
}
})
```

##### Aufgabe 5

```{r Parameter}
quiz(
  question("Wofür steht der Parameter $\\beta_0$ in einer linearen Regression?",
    answer("Prädiktor", message = "Der Prädiktor wird mit x abgekürzt."),
    answer("Outcome", message = "Das Outcome wird mit y abgekürzt."),
    answer("y-Achsenabschnitt", correct = TRUE),
    answer("Steigung", message = "$\\beta_1$ ist die Steigung."),
    allow_retry = TRUE,
    random_answer_order = TRUE,
    incorrect = "Leider falsch.",
    correct = random_praise()
  ),
  question("Wofür steht der Parameter $\\beta_1$ in einer linearen Regression?",
    answer("Prädiktor", message = "Der Prädiktor wird mit x abgekürzt."),
    answer("Outcome", message = "Das Outcome wird mit y abgekürzt."),
    answer("Steigung", correct = TRUE),
    answer("y-Achsenabschnitt", message = "$\\beta_0$ ist die Steigung."),
    allow_retry = TRUE,
    random_answer_order = TRUE,
    incorrect = "Leider falsch.",
    correct = random_praise()
  )
)
```

### Aufgabe 6 

```{r Determinationskoeffizient}
quiz(
  question("Welchen Wertebereich kann R^2 annehmen?",
    answer("-1 bis +1"),
    answer("0 bis 100"),
    answer("0 bis 1", correct = TRUE),
    answer("-∞ bis +∞"),
    allow_retry = TRUE,
    random_answer_order = TRUE,
    incorrect = "Leider falsch.",
    correct = random_praise()
  )
)
```

```{r pwert}
quiz(
  question("Was sagt ein p-Wert von 0.03 bei einem Signifikanzniveau von alpha = 0.05 aus?",
    answer("Die Wahrscheinlichkeit, dass die Alternativhypothese wahr ist, beträgt 97%. "),
    answer("Das Risiko einen Fehler 2. Art zu begehen beträgt 3%"),
    answer("Die Wahrscheinlichkeit diesen oder einen noch extremeren Wert unter der Nullhypothese zu beobachten beträgt 3%", correct = TRUE),
    answer("Die Wahrscheinlichkeit, dass die Nullhypothese wahr ist, beträgt 3%"),
    allow_retry = TRUE,
    random_answer_order = TRUE,
    incorrect = "Leider falsch.",
    correct = random_praise()
  )
)
```

## lineare Regression in R
### Aufgabe 7 

Im Rahmen einer Studie wurden Daten von 100 Personen zu Geschlecht, Körpergröße, Gewicht, wöchentlichem Trainingsumfang und VO2max erhoben und in dem Datensatz ("daten") gespeichert. Im folgenden wird mit diesem Datensatz gearbeitet. (du kannst dir diesen anzeigen lassen, indem du ihn dir in der ersten Antwortmöglichkeit  mit "run code" ausgeben lässt.)

Berechne den Mittelwert des Trainingsumfangs.

```{r sevenone, exercise=TRUE, exercise.cap = "Text", exercise.lines = 3}

```

```{r sevenone-solution}
mean(daten$trainingsumfang)
```

```{r sevenone-check}
grade_this({
  if (identical(.result, .solution)) {
    pass(praise = TRUE)
  } else {
    fail(message = "Leider falsch.")
  }
})
```

Berechne den Median des Trainingsumfangs.

```{r sevenonetwo, exercise=TRUE, exercise.cap = "Text", exercise.lines = 3}

```

```{r sevenonetwo-solution}
median(daten$trainingsumfang)
```

```{r sevenonetwo-check}
grade_this({
  if (identical(.result, .solution)) {
    pass(praise = TRUE)
  } else {
    fail(message = "Leider falsch.")
  }
})
```

Berechne die Standardabweichung des Trainingsumfangs.

```{r sevenonethree, exercise=TRUE, exercise.cap = "Text", exercise.lines = 3}

```

```{r sevenonethree-solution}
sd(daten$trainingsumfang)
```

```{r sevenonethree-check}
grade_this({
  if (identical(.result, .solution)) {
    pass(praise = TRUE)
  } else {
    fail(message = "Leider falsch.")
  }
})
```

### Aufgabe 7.2
Berechne Minimum, Maximum, Q1, Mittelwert, Median, Q3 der VO2max. (Tipp: Nutze hierzu die Funktion summary)


```{r seventwo, exercise=TRUE, exercise.cap = "Text", exercise.lines = 3}

```

```{r seventwo-solution}
summary(daten$VO2max)
```

```{r seventwo-check}
grade_this({
  if (identical(.result, .solution)) {
    pass(praise = TRUE)
  } else {
    fail(message = "Leider falsch.")
  }
})
```

### Aufgabe 8 

```{r yZuordnen}
quiz(
  question("Wofür steht bei diesem Datensatz die Y-Variable",
    answer("VO2max",correct = TRUE),
    answer("Trainingsumfang"),
    allow_retry = TRUE,
    random_answer_order = TRUE,
    incorrect = "Leider falsch.",
    correct = random_praise()
  )
)
```

```{r xZuordnen}
quiz(
  question("Wofür steht bei diesem Datensatz die X-Variable",
    answer("VO2max"),
    answer("Trainingsumfang",correct = TRUE),
    allow_retry = TRUE,
    random_answer_order = TRUE,
    incorrect = "Leider falsch.",
    correct = random_praise()
  )
)
```

### Aufgabe 9
Erstelle ein Streudiagramm des Datensatzes. (Tipp: plot, ggplot)
```{r diagramm, exercise=TRUE, exercise.cap = "Text", exercise.lines = 3}

```

```{r diagramm-solution}
plot(daten$trainingsumfang,daten$VO2max)
```

```{r diagramm-check}
grade_this({
  if (identical(.result, .solution)) {
    pass(praise = TRUE)
  } else {
    fail(message = "Leider falsch.")
  }
})
```

### Aufgabe 9.2 

```{r quiz_visuell}
quiz(
  question("Wie interpretierst du die Darstellung?",
    answer("Es liegt kein Zusammenhang vor"),
    answer("Es liegt ein linearer Zusammenhang vor ",correct = TRUE),
    answer("Es liegt ein kurvilinearer Zusammenhang vor"),
    answer("Die Daten sind zufällig verteilt"),
    answer("Es ist keine Aussage möglich, da es zu viele Ausreißer gibt"),
    allow_retry = TRUE,
    random_answer_order = TRUE,
    incorrect = "Leider falsch.",
    correct = random_praise()
  )
)
```

## lineare Regression Interpretation
### Aufgabe 10 
Der Korrelationskoeffizient für diesen Datensatz beträgt r = 0.866.
Berechne den Determinationskoeffizienten R^2.

```{r ten, exercise=TRUE, exercise.cap = "Text", exercise.lines = 3}

```

```{r ten-solution}
R <- r**2
```

```{r ten-check}
grade_this({
  if (identical(.result, .solution)) {
    pass(praise = TRUE)
  } else {
    fail(message = "Leider falsch.")
  }
})
```

### Aufagbe 10.2
```{r quiz_determinationskoeffizient}
quiz(
  question("Was sagt R^2 über unsere Daten aus?",
    answer("Der Trainingsumfang steigt pro Woche um 0.64km "),
    answer("64% der Personen haben einen überdurchschnittlichen VO2max-Wert "),
    answer("Der Zusammenhang zwischen Trainingsumfang und Vo2max beträgt r=0.75"),
    answer("Das Modell sagt für jede Person die Vo2max mit 75% Genauigkeit vorher"),
    answer("75% der Unterschiede in den Vo2max-Werten zwischen den Personen werden durch den Trainingsumfang erklärt ", correct = TRUE),
    allow_retry = TRUE,
    random_answer_order = TRUE,
    incorrect = "Leider falsch.",
    correct = random_praise()
  )
)
```

### Aufgabe 11

```{r b0zuordnen}
quiz(
  question("Was sagt $\\beta_0$ bei diesem Datensatz aus?",
    answer("den erwarteten Trainingsumfang bei einer VO2max von 0 ml/kg KG"),
    answer("die erwartete VO2max bei einem Trainingsumfang von 0 km/ Woche",correct = TRUE),
    answer("die VO2max bei einem maximalen Trainingsumfang für eine Person"),
    allow_retry = TRUE,
    random_answer_order = TRUE,
    incorrect = "Leider falsch.",
    correct = random_praise()
  )
)
```

```{r b1zuordnen}
quiz(
  question("Was sagt $\\beta_1$ bei diesem Datensatz aus?",
    answer("den erwarteten Trainingsumfang bei einer VO2max von 0 ml/kg KG"),
    answer("Wenn sich der Trainingsumfang um eine Einheit verändert, verändert sich die VO2max um den Wert von $\\beta_1$",correct = TRUE),
    answer("die erwartete VO2max bei einem Trainingsumfang von 0 km/ Woche"),
    allow_retry = TRUE,
    random_answer_order = TRUE,
    incorrect = "Leider falsch.",
    correct = random_praise()
  )
)
```

## lineare Regression Modellfit
### Aufgabe 12 

Fitte ein lineares Modell um die Vo2max anhand des Trainingsumfangs abzuschätzen und speichere dieses als "mod" ab. 

```{r mod, exercise=TRUE, exercise.cap = "Text", exercise.lines = 3}

```

```{r mod-solution}
mod<-lm(VO2max~trainingsumfang,data=daten)
```

```{r mod-check}
grade_this({
  if (identical(.result, .solution)) {
    pass(praise = TRUE)
  } else {
    fail(message = "Leider falsch.")
  }
})
```

### Aufgabe 12.2
Bestimme die Koeffizienten und weise ihnen je einer Variable zu (beta0, beta1).

```{r twelvetwo, exercise=TRUE, exercise.cap = "Text", exercise.lines = 3,exercise.setup = "setupA"}

```

```{r twelvetwo-solution}
beta0 <- coef(mod)[1]
beta1 <- coef(mod)[2]
```

```{r twelvetwo-check}
grade_this({
  if (identical(.result, .solution)) {
    pass(praise = TRUE)
  } else {
    fail(message = "Leider falsch.")
  }
})
```

### Aufgabe 13
Sage den VO2max Wert für eine Person (p1), die einen Trainingsumfang von 40km/Woche aufweist, vorher.

```{r vorhersage, exercise=TRUE, exercise.cap = "Text", exercise.lines = 3, exercise.setup = "setupA"}

```

```{r vorhersage-solution}
p1 <- data.frame(trainingsumfang = 40)
predict (mod,p1)
```

```{r vorhersage-check}
grade_this({
  if (identical(.result, .solution)) {
    pass(praise = TRUE)
  } else {
    fail(message = "Leider falsch.")
  }
})
```

### Aufgabe 13.1

```{r prediction}
quiz(
  question("Mit welcher Codezeile kann ich abschätzen, wie sicher ich mir mit der Vorhersage für eine Person sein kann?",
    answer("predict(mod, p1)"),
    answer("predict(mod, p1, interval= confidence"),
    answer("predict(mod, p1, interval= prediction", correct = TRUE),
    answer("summary (mod)"),
    answer("cor(mod)"),
    allow_retry = TRUE,
    random_answer_order = TRUE,
    incorrect = "Leider falsch.",
    correct = random_praise()
  )
)
```

### Aufgabe 14 

```{r voraussetzungen}
quiz(
  question("Welche der Voraussetzungen sollten für eine lineare Regression erfüllt sein?",
    answer("Homoskedastizität der Residuen", correct = TRUE),
    answer("Linearität zwischen Prädiktor und Zielvariable ", correct = TRUE),
    answer("Eine Linearität zwischen Prädiktor und Zielvariable ist nicht zwingend notwendig "),
    answer("Keine Ausreißer in den Daten", correct = TRUE),
    answer("Normalverteilung der Residuen",correct = TRUE),
    answer("Die Residuen können beliebig verteilt sein"),
    allow_retry = TRUE,
    random_answer_order = TRUE,
    incorrect = "Leider falsch.",
    correct = random_praise()
  )
)
```

Überprüfe die Voraussetzungen für die vorliegenden Daten erfüllt sind.
```{r checkmodel, exercise=TRUE, exercise.cap = "Text", exercise.lines = 3,exercise.setup = "setupA"}

```

```{r checkmodel-solution}
performance::check_model(mod)
```

```{r checkmodel-check}
grade_this({
  if (identical(.result, .solution)) {
    pass(praise = TRUE)
  } else {
    fail(message = "Leider falsch.")
  }
})
```

```{r vpruef}
quiz(
  question("Sind die Voraussetzungen erfüllt?",
    answer("Ja",correct = TRUE),
    answer("Nein"),
    allow_retry = TRUE,
    random_answer_order = TRUE,
    incorrect = "Leider falsch.",
    correct = "Du bist fertig!"
  )
)
```
