---
title: "01 - Lineare Regression"
output: 
  learnr::tutorial:
    progressive: true
    theme: lumen
runtime: shiny_prerendered
---

```{r setup, include=FALSE}
library(learnr)
library(gradethis)
library(ggplot2)
knitr::opts_chunk$set(echo = FALSE)
tutorial_options(
  exercise.reveal_solution = FALSE,
  exercise.checker = gradethis::gradethis_exercise_checker
)


set.seed(12)

daten <- data.frame(
  Geschlecht = sample(c("m", "w"), 100, replace = TRUE),
  Groesse_cm = round(rnorm(100, mean = 179, sd = 18), 1),
  Gewicht_kg = round(rnorm(100, mean = 81, sd = 15), 1),
  trainingsumfang = round(pmax(0, rnorm(100, mean = 25, sd = 15))),
  VO2max = round(
    pmin(
      pmax(
        30 + round(pmax(0, rnorm(100, mean = 25, sd = 15))) * 0.6 + rnorm(100, 0, 5),
        25
      ),
      75
    ),
    1
  )
)
```

```{r setupA}
mod <- lm(VO2max~trainingsumfang,data=daten)
```

## Lineare Regression

### Aufgabe 1

```{r Einstieg}
quiz(
  question("Was beschreibt eine einfache lineare Regression?",
    answer("Ein Verfahren, das den linearen Zusammenhang zwischen einer Prädiktorvariable und einer Outcome-Variable modelliert und Vorhersagen ermöglicht.", correct = TRUE),
    answer("Ein Vefahren, das den linearen Zusammenhang zwischen zwei kategorialen Variablen untersucht.", message = "Chi-Quadrat"),
    answer("Ein Verfahren, das den kausalen Zusammenhang zwischen zwei Variablen untersucht."),
    answer("Ein Verfahren zur Beschreibung der Verteilung einzelner Variablen."),
    allow_retry = TRUE,
    random_answer_order = TRUE,
    incorrect = "Leider falsch.",
    correct = random_praise()
  )
)
```

### Aufgabe 2
  
```{r two}
quiz(
  question("Wie lautet die allgemeine Formel für die einfache lineare Regression?",
    answer("y = b0 + b1 * x + e", correct = TRUE),
   answer("y = b0 + b1 + x * e", message = "Hier ist die Struktur der Regression falsch."),
   answer("y = b1 * x", message = "Der Achsenabschnitt fehlt."),
   answer("y = b0 + e", message = "Der Einfluss von x fehlt."),
   answer("y = b0 + b1 * x^2 + e", message = "Das wäre ein nicht-lineares Modell."),
   allow_retry = TRUE,
   random_answer_order = TRUE,
   incorrect = "Leider falsch.",
   correct = random_praise()
  )
)
```

### Aufgabe 3

```{r Parameter}
quiz(
  question("Wofür steht der Parameter $\\beta_0$ in einer linearen Regression?",
    answer("Prädiktor", message = "Der Prädiktor wird mit x abgekürzt."),
    answer("Outcome", message = "Das Outcome wird mit y abgekürzt."),
    answer("y-Achsenabschnitt", correct = TRUE),
    answer("Steigung", message = "$\\beta_1$ ist die Steigung."),
    allow_retry = TRUE,
    random_answer_order = TRUE,
    incorrect = "Leider falsch.",
    correct = random_praise()
  ),
  question("Wofür steht der Parameter $\\beta_1$ in einer linearen Regression?",
    answer("Prädiktor", message = "Der Prädiktor wird mit x abgekürzt."),
    answer("Outcome", message = "Das Outcome wird mit y abgekürzt."),
    answer("Steigung", correct = TRUE),
    answer("y-Achsenabschnitt", message = "$\\beta_0$ ist die Steigung."),
    allow_retry = TRUE,
    random_answer_order = TRUE,
    incorrect = "Leider falsch.",
    correct = random_praise()
  )
)
```

### Aufgabe 4

```{r Determinationskoeffizient}
quiz(
  question("Welchen Wertebereich kann der Determinationskoeffizient R² annehmen?",
    answer("-1 bis +1"),
    answer("0 bis 100"),
    answer("0 bis 1", correct = TRUE),
    answer("-∞ bis +∞"),
    allow_retry = TRUE,
    random_answer_order = TRUE,
    incorrect = "Leider falsch.",
    correct = random_praise()
  )
)
```

### Aufgabe 5

```{r pwert}
quiz(
  question("Was sagt ein p-Wert von 0.03 bei einem Signifikanzniveau von alpha = 0.05 aus?",
    answer("Die Wahrscheinlichkeit, dass die Alternativhypothese wahr ist, beträgt 97%. "),
    answer("Das Risiko einen Fehler 2. Art zu begehen beträgt 3%"),
    answer("Die Wahrscheinlichkeit diesen oder einen noch extremeren Wert unter der Nullhypothese zu beobachten beträgt 3%", correct = TRUE),
    answer("Die Wahrscheinlichkeit, dass die Nullhypothese wahr ist, beträgt 3%"),
    allow_retry = TRUE,
    random_answer_order = TRUE,
    incorrect = "Leider falsch.",
    correct = random_praise()
  )
)
```

## lineare Regression in R
### Aufgabe 6 

Im Rahmen einer Studie wurden Daten von 100 Personen zu Geschlecht, Körpergröße, Gewicht, wöchentlichem Trainingsumfang und VO2max erhoben und in dem Datensatz (als Variable `daten`) gespeichert. Im folgenden wird mit diesem Datensatz gearbeitet. (du kannst dir diesen anzeigen lassen, indem du ihn dir in der ersten Antwortmöglichkeit  mit "run code" ausgeben lässt.)

Berechne den Mittelwert des Trainingsumfangs.

```{r sevenone, exercise=TRUE, exercise.cap = "Text", exercise.lines = 3}

```

```{r sevenone-solution}
mean(daten$trainingsumfang)
```

```{r sevenone-check}
grade_this({
  if (identical(.result, .solution)) {
    pass(praise = TRUE)
  } else {
    fail(message = "Leider falsch.")
  }
})
```

Berechne den Median des Trainingsumfangs.

```{r sevenonetwo, exercise=TRUE, exercise.cap = "Text", exercise.lines = 3}

```

```{r sevenonetwo-solution}
median(daten$trainingsumfang)
```

```{r sevenonetwo-check}
grade_this({
  if (identical(.result, .solution)) {
    pass(praise = TRUE)
  } else {
    fail(message = "Leider falsch.")
  }
})
```

Berechne die Standardabweichung des Trainingsumfangs.

```{r sevenonethree, exercise=TRUE, exercise.cap = "Text", exercise.lines = 3}

```

```{r sevenonethree-solution}
sd(daten$trainingsumfang)
```

```{r sevenonethree-check}
grade_this({
  if (identical(.result, .solution)) {
    pass(praise = TRUE)
  } else {
    fail(message = "Leider falsch.")
  }
})
```

### Aufgabe 7
Berechne Minimum, Maximum, Q1, Mittelwert, Median, Q3 der VO2max. (Tipp: Nutze hierzu die Funktion summary)


```{r seventwo, exercise=TRUE, exercise.cap = "Text", exercise.lines = 3}

```

```{r seventwo-solution}
summary(daten$VO2max)
```

```{r seventwo-check}
grade_this({
  if (identical(.result, .solution)) {
    pass(praise = TRUE)
  } else {
    fail(message = "Leider falsch.")
  }
})
```

### Aufgabe 8 

Wir möchten mit diesem Datensatz untersuchen, ob es einen Zusammenhang zwischen dem Trainingsumfang und der VO2max gibt. Perspektivisch möchten wir anhand des Trainingsumfangs die VO2max vorhersagen können.

```{r yZuordnen}
quiz(
  question("Was ist in diesem Datensatz dann das Outcome?",
    answer("VO2max",correct = TRUE),
    answer("Trainingsumfang"),
    answer("Geschlecht"),
    allow_retry = TRUE,
    random_answer_order = TRUE,
    incorrect = "Leider falsch.",
    correct = random_praise()
  )
)
```

```{r xZuordnen}
quiz(
  question("Was ist der Prädiktor in diesem Datensatz?",
    answer("VO2max"),
    answer("Trainingsumfang",correct = TRUE),
    answer("Geschlecht"),
    allow_retry = TRUE,
    random_answer_order = TRUE,
    incorrect = "Leider falsch.",
    correct = random_praise()
  )
)
```

### Aufgabe 9
Erstelle ein einfaches Streudiagramm des Datensatzes mit ggplot2. (Das ggplot2 Paket ist bereits mit `library(ggplot2)` geladen.)

```{r diagramm, exercise=TRUE, exercise.cap = "Text", exercise.lines = 3}

```

```{r diagramm-solution}
ggplot(daten, aes(x = trainingsumfang, y = VO2max)) + geom_point()
```

```{r diagramm-check}
grade_this({
  if (ggcheck::uses_geoms(.result, "point") && ggcheck::identical_aes(.result, .solution)) {
    pass(praise = TRUE)
  } else {
    fail(message = "Leider falsch.")
  }
})
```

### Aufgabe 9.2

```{r quiz_visuell}
quiz(
  question("Wie interpretierst du die Darstellung?",
    answer("Es liegt kein Zusammenhang vor"),
    answer("Es liegt ein linearer Zusammenhang vor ",correct = TRUE),
    answer("Es liegt ein kurvilinearer Zusammenhang vor"),
    answer("Die Daten sind zufällig verteilt"),
    answer("Es ist keine Aussage möglich, da es zu viele Ausreißer gibt"),
    allow_retry = TRUE,
    random_answer_order = TRUE,
    incorrect = "Leider falsch.",
    correct = random_praise()
  )
)
```


## lineare Regression Modellfit
### Aufgabe 10 

Fitte ein lineares Modell um die Vo2max anhand des Trainingsumfangs abzuschätzen und speichere dieses als Variable `mod` ab. Gebe die anschließend die allgemeine Modellzusammenfassung mit der richtigen Funktion aus dem `broom` package aus.

```{r mod, exercise=TRUE, exercise.lines = 3}

```

```{r mod-solution}
mod<-lm(VO2max~trainingsumfang,data=daten)
broom::glance(mod)
```

```{r mod-check}
grade_this({
  if (identical(.result, .solution)) {
    pass(praise = TRUE)
  } else {
    fail(message = "Leider falsch.")
  }
})
```

### Aufgabe 10.1
Bestimme die Koeffizienten mit der entsprechenden Funktion aus dem `broom` package und weise ihnen je einer Variable zu (beta0, beta1). Nutze hierzu den '$' - Operator. Gebe anschließend beide Variablen einzeln aus.

```{r tenone, exercise=TRUE, exercise.lines = 5,exercise.setup = "setupA"}

```

```{r tenone-solution}
cfs <- broom::tidy(mod)
beta0 <- cfs$estimate[1]
beta1 <- cfs$estimate[2]
beta0
beta1
```

```{r tenone-check}
grade_this({
  if (identical(.result, .solution)) {
    pass(praise = TRUE)
  } else {
    fail(message = "Leider falsch.")
  }
})
```

## lineare Regression Interpretation

### Aufgabe 11

```{r b0zuordnen}
quiz(
  question("Was sagt $\\beta_0$ bei diesem Datensatz aus?",
    answer("den erwarteten Trainingsumfang bei einer VO2max von 0 ml/kg KG"),
    answer("die erwartete VO2max bei einem Trainingsumfang von 0 km/ Woche",correct = TRUE),
    answer("die VO2max bei einem maximalen Trainingsumfang für eine Person"),
    allow_retry = TRUE,
    random_answer_order = TRUE,
    incorrect = "Leider falsch.",
    correct = random_praise()
  )
)
```

```{r b1zuordnen}
quiz(
  question("Was sagt $\\beta_1$ bei diesem Datensatz aus?",
    answer("den erwarteten Trainingsumfang bei einer VO2max von 0 ml/kg KG"),
    answer("Wenn sich der Trainingsumfang um eine Einheit verändert, verändert sich die VO2max um den Wert von $\\beta_1$",correct = TRUE),
    answer("die erwartete VO2max bei einem Trainingsumfang von 0 km/ Woche"),
    allow_retry = TRUE,
    random_answer_order = TRUE,
    incorrect = "Leider falsch.",
    correct = random_praise()
  )
)
```

### Aufgabe 12
Bestimme den Determinationskoeffizienten R² mit der entsprechenden Funktion aus dem `broom` package.

```{r twelve, exercise=TRUE, exercise.cap = "Text", exercise.lines = 3, exercise.setup = "setupA"}

```

```{r twelve-solution}
broom::glance(mod)
```

```{r twelve-check}
grade_this({
  if (identical(.result, .solution)) {
    pass(praise = TRUE)
  } else {
    fail(message = "Leider falsch.")
  }
})
```

### Aufgabe 12.2
```{r quiz_determinationskoeffizient}
quiz(
  question("Was sagt R² über unsere Daten aus?",
    answer("Der Trainingsumfang steigt pro Woche um 0.64km "),
    answer("64% der Personen haben einen überdurchschnittlichen VO2max-Wert "),
    answer("Der Zusammenhang zwischen Trainingsumfang und Vo2max beträgt r=0.75"),
    answer("Das Modell sagt für jede Person die Vo2max mit 75% Genauigkeit vorher"),
    answer("75% der Unterschiede in den Vo2max-Werten zwischen den Personen werden durch den Trainingsumfang erklärt ", correct = TRUE),
    allow_retry = TRUE,
    random_answer_order = TRUE,
    incorrect = "Leider falsch.",
    correct = random_praise()
  )
)
```

### Aufgabe 13
Sage den VO2max Wert für eine Person (p1), die einen Trainingsumfang von 40km/Woche aufweist, vorher.

```{r vorhersage, exercise=TRUE, exercise.cap = "Text", exercise.lines = 3, exercise.setup = "setupA"}

```

```{r vorhersage-solution}
p1 <- data.frame(trainingsumfang = 40)
predict(mod,p1)
```

```{r vorhersage-check}
grade_this({
  if (identical(.result, .solution)) {
    pass(praise = TRUE)
  } else {
    fail(message = "Leider falsch.")
  }
})
```

### Aufgabe 13.2

```{r prediction}
quiz(
  question("Mit welcher Codezeile kann ich abschätzen, wie sicher ich mir mit der Vorhersage für die eine Person sein kann?",
    answer("`predict(mod, p1)`"),
    answer('`predict(mod, p1, interval= "confidence")`'),
    answer('`predict(mod, p1, interval= "prediction")`', correct = TRUE),
    answer("`summary (mod)`"),
    answer("`cor(mod)`"),
    allow_retry = TRUE,
    random_answer_order = TRUE,
    incorrect = "Leider falsch.",
    correct = random_praise()
  )
)
```

### Aufgabe 14 

```{r voraussetzungen}
quiz(
  question("Welche der Voraussetzungen sollten für eine lineare Regression erfüllt sein?",
    answer("Homoskedastizität der Residuen", correct = TRUE),
    answer("Linearität zwischen Prädiktor und Zielvariable ", correct = TRUE),
    answer("Eine Linearität zwischen Prädiktor und Zielvariable ist nicht zwingend notwendig "),
    answer("Keine Ausreißer in den Daten", correct = TRUE),
    answer("Normalverteilung der Residuen",correct = TRUE),
    answer("Die Residuen können beliebig verteilt sein"),
    allow_retry = TRUE,
    random_answer_order = TRUE,
    incorrect = "Leider falsch.",
    correct = random_praise()
  )
)
```

Überprüfe visuell mit Hilfe des `performance` packages, ob die Voraussetzungen für die vorliegenden Daten erfüllt sind. (Da es Probleme mit der Darstellung gibt, müsste ihr in der Funktion das Argument `panel = FALSE` ergänzen und zusätzlich hinter die Funktion noch ` |> plot()` schreiben, damit alle Grafiken einzeln angezeigt werden.)

```{r checkmodel, exercise=TRUE, exercise.cap = "Text", exercise.lines = 3,exercise.setup = "setupA"}

```

```{r checkmodel-solution}
performance::check_model(mod,panel=FALSE)|>plot()
```

```{r checkmodel-check}
grade_this({
  if (identical(.user_code, .solution_code)) {
    pass(praise = TRUE)
  } else {
    fail(message = "Leider falsch.")
  }
})
```

### Aufgabe 14.2

```{r vpruef}
quiz(
  question("Sind die Voraussetzungen erfüllt?",
    answer("Ja",correct = TRUE),
    answer("Nein, es gibt Ausreißer"),
    answer("Nein, die Residuen sind nicht normalverteilt"),
    answer("Nein, die Residuen sind nicht homoskedastisch"),
    answer("Nein, die Residuen sind nicht linear"),
    answer("Nein, der PPC zeigt Probleme"),
    type = "checkbox",
    allow_retry = TRUE,
    random_answer_order = TRUE,
    incorrect = "Leider falsch.",
    correct = "Du bist fertig!"
  )
)
```

### Geschafft!

Herzlichen Glückwunsch, du hast die erste Lektion zum Thema lineare Regression erfolgreich abgeschlossen! In der nächsten Lektion werden wir uns mit der multiplen linearen Regression beschäftigen.

Falls du noch Zeit hast, kannst du hier weiter mit dem Datensatz experimentieren, weitere Grafiken erstellen oder neue Modelle fitten. Viel Spaß dabei!

```{r sandbox, exercise=TRUE, exercise.lines = 10,exercise.setup = "setupA"}

```
