---
title: "03 - Logistische Regression"
output: 
  learnr::tutorial:
    progressive: true
    theme: lumen
runtime: shiny_prerendered
---

```{r setup, include=FALSE}
library(learnr)
library(gradethis)
library(ggplot2)
knitr::opts_chunk$set(echo = FALSE)
tutorial_options(
  exercise.reveal_solution = FALSE,
  exercise.checker = gradethis::gradethis_exercise_checker
)

 ###########   03  Logistische Regression  ##########

set.seed(99)
n <- 90


daten <- data.frame(
  alter         = round(runif(n, 18, 38)),
  trainingsload = round(rnorm(n, mean = 35, sd = 10)),   # km/Woche
  schlaf        = round(runif(n, 4, 9), 1),
  position      = factor(sample(c("Stürmer", "Verteidiger", "Mittelfeld"), n, replace = TRUE))
)


daten$verletzt <- rbinom(n, 1, 
  plogis(-5 + 0.12 * daten$alter + 
         0.11 * daten$trainingsload - 
         0.60 * daten$schlaf + 
         1.50 * (daten$position == "Stürmer"))
)


```

```{r setupA}
mod <- glm(verletzt ~ alter + trainingsload + schlaf + position,
           data = daten, family = binomial)
```

## Logistische Regression 
### Aufgabe 1

```{r one}
quiz(
  question("Wann wird die logistische Regression eingesetzt?",
    answer("Wenn die abhängige Variable binär ist, also zwei Ausprägungen hat (z. B. ja/nein, Erfolg/Misserfolg).", correct = TRUE),
    answer("Wenn die abhängige Variable kontinuierlich und normalverteilt ist.", message = "Das ist der Anwendungsfall der linearen Regression."),
    answer("Wenn zwei kategoriale Variablen auf Zusammenhang geprüft werden sollen."),
    answer("Wenn mehrere unabhängige Variablen miteinander korrelieren."),
    allow_retry = TRUE,
    random_answer_order = TRUE,
    incorrect = "Leider falsch.",
    correct = random_praise()
  )
)
```

```{r oneone}
quiz(
  question("Welche Kombination von Variablen ist für die logistische Regression typisch?",
    answer("Y diskret, X kontinuierlich oder diskret.", correct = TRUE),
    answer("Y kontinuierlich, X kontinuierlich.", message = "Das entspricht der linearen Regression."),
    answer("Y kontinuierlich, X diskret."),
    answer("Y diskret, X muss normalverteilt sein."),
    allow_retry = TRUE,
    random_answer_order = TRUE,
    incorrect = "Leider falsch.",
    correct = random_praise()
  )
)
```


```{r onetwo}
quiz(
  question("Was ist die allgemeine Formel für die multiple logistische Regression mit mehreren Prädiktoren?",
    answer("Logit(p) = $\\beta_0$ + $\\beta_1$*X1 + $\\beta_2$*X2 + 
      $\\beta_3$*X3 + ...", correct = TRUE),
    answer("Logit(p) = $\\beta_0$ · $\\beta_1$*X1 · $\\beta_2$*X2  · $\\beta_3$*X3"),
    answer("Logit(p) = $\\beta_1$*x₁ + $\\beta_2$*X2  + $\\beta_3$*X3"),
    answer("Logit(p) = $\\beta_0$ + $\\beta_1$/x₁ + $\\beta_2$/X2 "),
    allow_retry = TRUE,
    random_answer_order = TRUE,
    incorrect = "Leider falsch.",
    correct = random_praise()
  )
)
```

```{r wertebereich_wk}
quiz(
  question("Welchen Wertebereich haben die vorhergesagten Wahrscheinlichkeiten in der logistischen Regression?",
    answer("0 bis 1", correct = TRUE),
    answer("-∞ bis +∞"),
    answer("0 bis 100"),
    answer("-1 bis +1"),
    allow_retry = TRUE,
    random_answer_order = TRUE,
    incorrect = "Leider falsch.",
    correct = random_praise()
  )
)
```


```{r wertebereich_odds}
quiz(
  question("Welchen Wertebereich können Odds annehmen?",
    answer("0 bis +∞", correct = TRUE),
    answer("-∞ bis +∞"),
    answer("0 bis 1"),
    answer("-1 bis +1"),
    allow_retry = TRUE,
    random_answer_order = TRUE,
    incorrect = "Leider falsch.",
    correct = random_praise()
  )
)
```

### Aufgabe 2 Odds berechnen

```{r odds_berechnung}
quiz(
  question("Wie werden Odds berechnet?",
    answer("$\\frac{p}{1-p}$ (Wahrscheinlichkeit des Ereignisses geteilt durch die Gegenwahrscheinlichkeit).", correct = TRUE),
    answer("$\\frac{1-p}{p}$ (Gegenwahrscheinlichkeit geteilt durch die Ereigniswahrscheinlichkeit)"),
    answer("Der natürliche Logarithmus der Wahrscheinlichkeit."),
    answer("Wahrscheinlichkeit des Ereignisses multipliziert mit 2."),
    allow_retry = TRUE,
    random_answer_order = TRUE,
    incorrect = "Leider falsch.",
    correct = random_praise()
  )
)
```

Ein Odd beträgt 4. Berechne die zugehörige Wahrscheinlichkeit.

```{r wk_aus_odd, exercise=TRUE, exercise.cap = "Wahrscheinlichkeit berechnen", exercise.lines = 3}

```

```{r odd_berechnen}
4 / (1 + 4)
```

```{r wk_aus_odd-check}
grade_this({
  if (identical(.result, .solution)) {
    pass(praise = TRUE)
  } else {
    fail(message = "Leider falsch")
  }
})
```


```{r odd_null}
quiz(
  question("Bei welcher Wahrscheinlichkeit beträgt der Odd genau 0?",
    answer("p = 0", correct = TRUE),
    answer("p = 0,5"),
    answer("p = 1"),
    answer("p = -1"),
    allow_retry = TRUE,
    random_answer_order = TRUE,
    incorrect = "Leider falsch.",
    correct = random_praise()
  )
)
```

### Aufgabe 3 Logits 
```{r logit}
quiz(
  question("Warum werden in der logistischen Regression Logits (Log-Odds) berechnet?",
    answer("Weil Odds nur positive Werte annehmen und nicht linear modelliert werden können.", correct = TRUE),
    answer("Weil Wahrscheinlichkeiten immer normalverteilt sind."),
    answer("Weil der Logarithmus die Residuen normalverteilt."),
    answer("Weil Logits einfacher zu interpretieren sind als Wahrscheinlichkeiten."),
    allow_retry = TRUE,
    random_answer_order = TRUE,
    incorrect = "Leider falsch.",
    correct = random_praise()
  )
)
```


```{r wertebereich_logit}
quiz(
  question("Welchen Wertebereich können Logits annehmen?",
    answer("-∞ bis +∞", correct = TRUE),
    answer("0 bis 1"),
    answer("0 bis +∞"),
    answer("-1 bis +1"),
    allow_retry = TRUE,
    random_answer_order = TRUE,
    incorrect = "Leider falsch.",
    correct = random_praise()
  )
)
```


```{r logit_null}
quiz(
  question("Bei welcher Wahrscheinlichkeit beträgt der Logit genau 0?",
    answer("p = 0,5", correct = TRUE),
    answer("p = 0"),
    answer("p = 1"),
    answer("p = 0,75"),
    allow_retry = TRUE,
    random_answer_order = TRUE,
    incorrect = "Leider falsch.",
    correct = random_praise()
  )
)
```

### Aufgabe 4 Daten

Im Rahmen einer Studie wurden Daten von 90 Fußballspielern zu Alter (Jahre), wöchentlicher Trainingsbelastung (km/Woche), Schlafdauer (Stunden/Nacht), Spielposition (position: "Stürmer", "Verteidiger", "Mittelfeld") sowie dem Auftreten einer Verletzung im Saisonverlauf (1 = verletzt, 0 = verletzungsfrei) erhoben und in dem Datensatz `daten` gespeichert. Im Folgenden wird mit diesem Datensatz gearbeitet. (Du kannst dir diesen anzeigen lassen, indem du ihn in der ersten Antwortmöglichkeit mit „Run Code" ausgibst.)


```{r quiz_outcome}
quiz(
  question("Was ist in diesem Datensatz das Outcome?",
    answer("`verletzt`", correct = TRUE),
    answer("`trainingsload`"),
    answer("`schlaf`"),
    answer("`position`"),
    allow_retry = TRUE,
    random_answer_order = TRUE,
    incorrect = "Leider falsch.",
    correct = random_praise()
  )
)
```

Fitte ein logistisches Regressionsmodell, das das Verletzungsrisiko anhand vom Alter, Trainingsload, Schlafdauer und Spielerposition vorhersagt. Speichere das Modell als `mod` ab. Gebe anschließend die allgemeine Modellzusammenfassung mit der richtigen Funktion aus dem `broom` package aus.

```{r modfit, exercise=TRUE, exercise.cap = "Modell fitten", exercise.lines = 3}

```

```{r modfit-solution}
mod <- glm(verletzt ~ alter + trainingsload + schlaf + position,
           data = daten, family = binomial)
broom::tidy(mod)
```

```{r modfit-check}
grade_this({
  if (identical(.result, .solution)) {
    pass(praise = TRUE)
  } else {
    fail(message = "Leider falsch.Tipp: Nutze glm()")
  }
})
```


Lasse dir nun die Skala in Odds ausgeben. Nutez hierzu die richtige Funktion aus dem `broom` package.

```{r modfit, exercise=TRUE, exercise.cap = "Modell fitten", exercise.lines = 3, exercise.setup = "setupA"}

```

```{r modfit-solution}
broom::tidy(mod, exponentiate = TRUE, conf.int = TRUE)
```

```{r modfit-check}
grade_this({
  if (identical(.result, .solution)) {
    pass(praise = TRUE)
  } else {
    fail(message = "Leider falsch.Tipp: Nutze glm()")
  }
})
```

```{r signif}
quiz(
  question("Welche Prädiktoren sind im Modell signifikant (bei α = 0.05)?",
    answer("Trainingsload", correct= TRUE),
    answer("Schlaf", correct= TRUE),
    answer("Alter", correct= TRUE),
    answer("Position Stürmer"),
     answer("Position Verteidiger"),
    answer("Alle Prädiktoren sind signifikant."),
    answer("Kein Prädiktor ist signifikant."),
    allow_retry = TRUE,
    random_answer_order = TRUE,
    incorrect = "Leider falsch.",
    correct = random_praise()
  )
)
```


```{r mod_int}
quiz(
  question("Welcher Prädiktor hat den stärksten Effekt auf das Verletzungsrisiko?",
    answer("Position: Stürmer"),
    answer("Trainingsload"),
    answer("Schlafdauer", correct = TRUE),
    answer("Alter"),
    allow_retry = TRUE,
    random_answer_order = TRUE,
    incorrect = "Leider falsch.",
    correct = random_praise()
  )
)
```


### Aufagbe 5 Koeffizienten interpretieren 

``` {r koef_int}
quiz(
  question("Wie interpretierst du einen positiven Koeffizienten in der logistischen Regression?",
    answer("Die Wahrscheinlichkeit des Ereignisses steigt", correct = TRUE),
    answer("Das Ereignis tritt sicher ein"),
    answer("Die Residuen werden größer"),
    answer("Der Zusammenhang ist automatisch kausal"),
    allow_retry = TRUE,
    random_answer_order = TRUE,
    incorrect = "Leider falsch.",
    correct = random_praise()
  )
)
```

```{r koef_int_two}
quiz(
  question("Was vergleicht der Koeffizient für 'position' im Modell?",
    answer("Die durchschnittliche Verletzungswahrscheinlichkeit von Stürmern und Verteidigern bei gleichen übrigen Variablen", correct = TRUE),
    answer("Die absolute Anzahl der Verletzungen in beiden Gruppen"),
    answer("Die Schlafdauer der beiden Gruppen"),
    answer("Die gesamte Trainingsbelastung beider Spieler"),
    allow_retry = TRUE,
    random_answer_order = TRUE,
    incorrect = "Leider falsch.",
    correct = random_praise()
  )
)
```


```{r ref_kat}
quiz(
  question("Welche Aussage zur Referenzkategorie ist korrekt?",
    answer("Die Referenzkategorie ist die Gruppe, mit der alle anderen Kategorien verglichen werden", correct = TRUE),
    answer("Die Referenzkategorie ist immer die numerisch größte Kategorie"),
    answer("Die Referenzkategorie wird aus dem Datensatz gelöscht"),
    answer("Die Referenzkategorie ist immer 'Stürmer'"),
    allow_retry = TRUE,
    random_answer_order = TRUE,
    incorrect = "Leider falsch.",
    correct = random_praise()
  )
)
```

```{r schlaf_koef}
quiz(
  question("Was passiert mit der geschätzten Wahrscheinlichkeit, wenn die Schlafdauer steigt und alle anderen Variablen konstant bleiben?",
    answer("Die Verletzungswahrscheinlichkeit sinkt",correct = TRUE),
    answer("Die Verletzungswahrscheinlichkeit sinkt "),
    answer("Die Verletzungswahrscheinlichkeit bleibt gleich"),
    answer("Die Schlafdauer hat keinen Einfluss auf die  Verletzungswahrscheinlichkeit"),
    allow_retry = TRUE,
    random_answer_order = TRUE,
    incorrect = "Leider falsch.",
    correct = random_praise()
  )
)
```

### Aufgabe 6 prediction 
Wie hoch ist das Risiko für einen 28 jährigen Athleten, der einen Trainingsumfang von 42km/Woche und eine Schlafdauer von 5.5h pro Nacht hat, sich zu verletzen? Berechne den Log_Odd und nutze hierzu die richtige Funktion aus dem `insight` package.

```{r pred, exercise=TRUE, exercise.cap = "Modell predicten", exercise.lines = 3,exercise.setup = "setupA"}

```

```{r pred-solution}
p1 <- data.frame (alter = 28, trainingsload = 42, schlaf=5.5, position="Stürmer")
insight::get_predicted(mod, data = p1, predict = "link", ci = 0.95) |> as.data.frame()
```

```{r pred-check}
grade_this({
  if (identical(.result, .solution)) {
    pass(praise = TRUE)
  } else {
    fail(message = "Leider falsch.")
  }
})
```

Berechne nun für den selben Athleten `p1` die Wahrscheinlichkeit sich zu verletzen. Nutze hierzu wieder die richtige Funktion aus dem `insight` package.

```{r pred, exercise=TRUE, exercise.cap = "Modell predicten", exercise.lines = 3,exercise.setup = "setupA"}

```

```{r pred-solution}
p1 <- data.frame (alter = 28, trainingsload = 42, schlaf=5.5, position="Stürmer")
insight::get_predicted(mod, data = p1, predict = "link", ci = 0.95) |> as.data.frame()
```

```{r pred-check}
grade_this({
  if (identical(.result, .solution)) {
    pass(praise = TRUE)
  } else {
    fail(message = "Leider falsch.")
  }
})
```


### Aufgabe 7 Modellqualität 
``` {r adjusted_r}
quiz(
  question("Warum ist das gewöhnliche R² bei logistischer Regression nicht die Standardlösung?",
    answer("Weil das Outcome binär ist und kein lineares Modell vorliegt", correct = TRUE),
    answer("Weil R² nur für kleine Stichproben gilt"),
    answer("Weil R² immer 1 ist"),
    answer("Weil `glm()` kein R² berechnen kann"),
    allow_retry = TRUE,
    random_answer_order = TRUE,
    incorrect = "Leider falsch.",
    correct = random_praise()
  )
)
```

Bewerte die Modellqualität deines logistischen Regressionsmodells durch einen Abgleich von Vorhersage und Realität. Erstelle eine Konfusionsmatrix mit einem Cutoff-Wert von 0.5. Nutze hierzu die richtige Funktion aus dem `insight`package.

```{r konfmatr, exercise=TRUE, exercise.cap = "Modell predicten", exercise.lines = 3,exercise.setup = "setupA"}

```

```{r konfmatr-solution}
mod$pred <- insight::get_predicted(mod, predict = "classification")
xtabs(~ mod$pred + mod$y)

```

```{r konfmatr-check}
grade_this({
  if (identical(.result, .solution)) {
    pass(praise = TRUE)
  } else {
    fail(message = "Leider falsch.")
  }
})
```

``` {r true-neg}
quiz(
  question("Wie viele Spieler wurden korrekt als nicht verletzt vorhergesagt (True Negatives)?",
    answer("9"),
    answer("7"),
    answer("59", correct = TRUE),
    answer("15"),
    allow_retry = TRUE,
    random_answer_order = TRUE,
    incorrect = "Leider falsch.",
    correct = random_praise()
  )
)
```

``` {r false-neg}
quiz(
  question("Wie viele verletzte Spieler wurden fälschlicherweise als nicht verletzt klassifiziert (False Negatives)?",
    answer("9",correct = TRUE),
    answer("7"),
    answer("59"),
    answer("15"),
    allow_retry = TRUE,
    random_answer_order = TRUE,
    incorrect = "Leider falsch.",
    correct = random_praise()
  )
)
```

``` {r false-pos}
quiz(
  question("Wie viele nicht verletzte Spieler wurden fälschlicherweise als verletzt klassifiziert (False Positives)?",
    answer("9"),
    answer("7",correct = TRUE),
    answer("59"),
    answer("15"),
    allow_retry = TRUE,
    random_answer_order = TRUE,
    incorrect = "Leider falsch.",
    correct = random_praise()
  )
)
```

``` {r true-pos}
quiz(
  question("Wie viele Spieler wurden insgesamt korrekt klassifiziert (True Positives + True Negatives)?",
    answer("34"),
    answer("74",correct = TRUE),
    answer("64"),
    answer("59"),
    allow_retry = TRUE,
    random_answer_order = TRUE,
    incorrect = "Leider falsch.",
    correct = random_praise()
  )
)
```

### Aufagbe 8 Sensitiviy, Accuracy, Specifity
Erstelle nun eine Konfusionsmatrix mit der dazugehörigen Statistik. Nutze hierfür die Funktion aus dem `caret`package.

```{r konfmatr_stat, exercise=TRUE, exercise.cap = "Modell predicten", exercise.lines = 3,exercise.setup = "setupA"}

```

```{r konfmatr_stat-solution}
caret::confusionMatrix(
  factor(mod$pred, levels = c(0,1)),
  factor(mod$y, levels = c(0,1))
)

```

```{r konfmatr_stat-check}
grade_this({
  if (identical(.result, .solution)) {
    pass(praise = TRUE)
  } else {
    fail(message = "Leider falsch.")
  }
})
```

``` {r interpret_ssa}
quiz(
  question("Welche Kennzahl ist besonders wichtig, wenn verletzte Spieler möglichst nicht übersehen werden sollen?",
    answer("hohe Sensitivity", correct = TRUE),
    answer("hohe Specificity"),
    answer("hohe Accuracy"),
    answer("niedrige Sensitivity"),
    answer("niedrige Specificity"),
    answer("niedrige Accuracy"),
    allow_retry = TRUE,
    random_answer_order = TRUE,
    incorrect = "Leider falsch.",
    correct = random_praise()
  )
)
```

``` {r anwendung_ssa}
quiz(
  question("Ein Sportarzt möchte vermeiden, dass gesunde Spieler fälschlicherweise als verletzt eingestuft werden. Welche Kennzahl sollte er besonders beachten?",
    answer("Sensitivity"),
    answer("Specificity", correct = TRUE),
    answer("Accuracy"),
    answer("Keine der Kennzahlen"),
    allow_retry = TRUE,
    random_answer_order = TRUE,
    incorrect = "Leider falsch.",
    correct = random_praise()
  )
)
```

``` {r interpret_ssa_two}
quiz(
  question("Was passiert, wenn der Cutoff-Wert von 0.5 auf 0.3 geseknt wird?",
    answer("Sensitivity steigt, Specificity sinkt", correct = TRUE),
    answer("Sensitivity sinkt, Specificity steigt"),
    answer("Sensitivity und Specificity steigen beide"),
    answer("Sensitivity und Specificity sinken beide"),
    allow_retry = TRUE,
    random_answer_order = TRUE,
    incorrect = "Leider falsch.",
    correct = random_praise()
  )
)
```

``` {r interpret_ssa_three}
quiz(
  question("Warum kann eine hohe Accuracy allein irreführend sein?",
    answer("Weil sie bei unausgeglichenen Klassen hoch sein kann, obwohl eine Klasse fast vollständig falsch klassifiziert wird", correct = TRUE),
    answer("Weil Accuracy bei Sensitivity = 0.625 und Specificity = 0.894 automatisch falsch ist"),
    answer("Weil Accuracy den Trade-off zwischen Sensitivity und Specificity ignoriert und von der Klassenverteilung abhängt", correct = TRUE),
    answer("Weil Accuracy nur für binäre Outcomes gilt und keine Vorhersagekraft hat"),
    allow_retry = TRUE,
    random_answer_order = TRUE,
    incorrect = "Leider falsch.",
    correct = random_praise()
  )
)
```


### Geschafft!


Herzlichen Glückwunsch, du hast die Lektion zum Thema logistischen Regression erfolgreich abgeschlossen! In der nächsten Lektion schauen wir uns machine learning an.

Falls du noch Zeit hast, kannst du hier weiter mit dem Datensatz experimentieren, weitere Grafiken erstellen oder neue Modelle fitten. Viel Spaß dabei!

```{r sandbox, exercise=TRUE, exercise.lines = 10}

```