---
title: "03 - Logistische Regression"
output: 
  learnr::tutorial:
    progressive: true
    theme: lumen
runtime: shiny_prerendered
---

```{r setup, include=FALSE}
library(learnr)
library(gradethis)
library(ggplot2)
knitr::opts_chunk$set(echo = FALSE)
tutorial_options(
  exercise.reveal_solution = FALSE,
  exercise.checker = gradethis::gradethis_exercise_checker
)
```

## Logistische Regression 
### Aufgabe 1

```{r one}
quiz(
  question("Wann wird die logistische Regression eingesetzt?",
    answer("Wenn die abhängige Variable binär ist, also zwei Ausprägungen hat (z. B. ja/nein, Erfolg/Misserfolg).", correct = TRUE),
    answer("Wenn die abhängige Variable kontinuierlich und normalverteilt ist.", message = "Das ist der Anwendungsfall der linearen Regression."),
    answer("Wenn zwei kategoriale Variablen auf Zusammenhang geprüft werden sollen."),
    answer("Wenn mehrere unabhängige Variablen miteinander korrelieren."),
    allow_retry = TRUE,
    random_answer_order = TRUE,
    incorrect = "Leider falsch.",
    correct = random_praise()
  )
)
```

```{r oneone}
quiz(
  question("Welche Kombination von Variablen ist für die logistische Regression typisch?",
    answer("Y diskret, X kontinuierlich oder diskret.", correct = TRUE),
    answer("Y kontinuierlich, X kontinuierlich.", message = "Das entspricht der linearen Regression."),
    answer("Y kontinuierlich, X diskret."),
    answer("Y diskret, X muss normalverteilt sein."),
    allow_retry = TRUE,
    random_answer_order = TRUE,
    incorrect = "Leider falsch.",
    correct = random_praise()
  )
)
```

```{r wertebereich_wk}
quiz(
  question("Welchen Wertebereich haben die vorhergesagten Wahrscheinlichkeiten in der logistischen Regression?",
    answer("0 bis 1", correct = TRUE),
    answer("-∞ bis +∞"),
    answer("0 bis 100"),
    answer("-1 bis +1"),
    allow_retry = TRUE,
    random_answer_order = TRUE,
    incorrect = "Leider falsch.",
    correct = random_praise()
  )
)
```


```{r wertebereich_odds}
quiz(
  question("Welchen Wertebereich können Odds annehmen?",
    answer("0 bis +∞", correct = TRUE),
    answer("-∞ bis +∞"),
    answer("0 bis 1"),
    answer("-1 bis +1"),
    allow_retry = TRUE,
    random_answer_order = TRUE,
    incorrect = "Leider falsch.",
    correct = random_praise()
  )
)
```

### Aufgabe 2 Odds berechnen

```{r odds_berechnung}
quiz(
  question("Wie werden Odds berechnet?",
    answer("$\\frac{p}{1-p}$ (Wahrscheinlichkeit des Ereignisses geteilt durch die Gegenwahrscheinlichkeit).", correct = TRUE),
    answer("$\\frac{1-p}{p}$ (Gegenwahrscheinlichkeit geteilt durch die Ereigniswahrscheinlichkeit)"),
    answer("Der natürliche Logarithmus der Wahrscheinlichkeit."),
    answer("Wahrscheinlichkeit des Ereignisses multipliziert mit 2."),
    allow_retry = TRUE,
    random_answer_order = TRUE,
    incorrect = "Leider falsch.",
    correct = random_praise()
  )
)
```

Ein Odd beträgt 4. Berechne die zugehörige Wahrscheinlichkeit.

```{r wk_aus_odd, exercise=TRUE, exercise.cap = "Wahrscheinlichkeit berechnen", exercise.lines = 3}

```

```{r odd_berechnen}
4 / (1 + 4)
```

```{r wk_aus_odd-check}
grade_this({
  if (identical(.result, .solution)) {
    pass(praise = TRUE)
  } else {
    fail(message = "Leider falsch")
  }
})
```


```{r odd_null}
quiz(
  question("Bei welcher Wahrscheinlichkeit beträgt der Odd genau 0?",
    answer("p = 0", correct = TRUE),
    answer("p = 0,5"),
    answer("p = 1"),
    answer("p = -1"),
    allow_retry = TRUE,
    random_answer_order = TRUE,
    incorrect = "Leider falsch.",
    correct = random_praise()
  )
)
```

### Aufgabe 3 Logits 
```{r logit}
quiz(
  question("Warum werden in der logistischen Regression Logits (Log-Odds) berechnet?",
    answer("Weil Odds nur positive Werte annehmen und nicht linear modelliert werden können.", correct = TRUE),
    answer("Weil Wahrscheinlichkeiten immer normalverteilt sind."),
    answer("Weil der Logarithmus die Residuen normalverteilt."),
    answer("Weil Logits einfacher zu interpretieren sind als Wahrscheinlichkeiten."),
    allow_retry = TRUE,
    random_answer_order = TRUE,
    incorrect = "Leider falsch.",
    correct = random_praise()
  )
)
```


```{r wertebereich_logit}
quiz(
  question("Welchen Wertebereich können Logits annehmen?",
    answer("-∞ bis +∞", correct = TRUE),
    answer("0 bis 1"),
    answer("0 bis +∞"),
    answer("-1 bis +1"),
    allow_retry = TRUE,
    random_answer_order = TRUE,
    incorrect = "Leider falsch.",
    correct = random_praise()
  )
)
```


```{r logit_null}
quiz(
  question("Bei welcher Wahrscheinlichkeit beträgt der Logit genau 0?",
    answer("p = 0,5", correct = TRUE),
    answer("p = 0"),
    answer("p = 1"),
    answer("p = 0,75"),
    allow_retry = TRUE,
    random_answer_order = TRUE,
    incorrect = "Leider falsch.",
    correct = random_praise()
  )
)
```

### Aufgabe 4 Daten

Im Rahmen einer Studie wurden Daten von 90 Fußballspielern zu Alter (Jahre), wöchentlicher Trainingsbelastung (km/Woche), Schlafdauer (Stunden/Nacht), Spielposition (position: "Stürmer", "Verteidiger", "Mittelfeld") sowie dem Auftreten einer Verletzung im Saisonverlauf (1 = verletzt, 0 = verletzungsfrei) erhoben und in dem Datensatz `daten` gespeichert. Im Folgenden wird mit diesem Datensatz gearbeitet. (Du kannst dir diesen anzeigen lassen, indem du ihn in der ersten Antwortmöglichkeit mit „Run Code" ausgibst.)


```{r quiz_outcome}
quiz(
  question("Was ist in diesem Datensatz das Outcome?",
    answer("`verletzt`", correct = TRUE),
    answer("`trainingsload`"),
    answer("`schlaf`"),
    answer("`position`"),
    allow_retry = TRUE,
    random_answer_order = TRUE,
    incorrect = "Leider falsch.",
    correct = random_praise()
  )
)
```

Fitte ein logistisches Regressionsmodell, das das Verletzungsrisiko anhand vom Alter, Trainingsload, Schlafdauer und Spielerposition vorhersagt. Speichere das Modell als `mod` ab. Gebe anschließend die allgemeine Modellzusammenfassung mit der richtigen Funktion aus dem `broom` package aus.

```{r modfit, exercise=TRUE, exercise.cap = "Modell fitten", exercise.lines = 3}

```

```{r modfit-solution}
mod <- glm(verletzt ~ alter + trainingsload + schlaf + position,
           data = daten, family = binomial)
broom::tidy(mod)
```

```{r modfit-check}
grade_this({
  if (identical(.result, .solution)) {
    pass(praise = TRUE)
  } else {
    fail(message = "Leider falsch.Tipp: Nutze glm()")
  }
})
```


```{r signif}
quiz(
  question("Welche Prädiktoren sind im Modell signifikant (bei α = 0.05)?",
    answer("Trainingsload", correct= TRUE),
    answer("Schlaf", correct= TRUE),
    answer("Alter", correct= TRUE),
    answer("Position Stürmer"),
     answer("Position Verteidiger"),
    answer("Alle Prädiktoren sind signifikant."),
    answer("Kein Prädiktor ist signifikant."),
    allow_retry = TRUE,
    random_answer_order = TRUE,
    incorrect = "Leider falsch.",
    correct = random_praise()
  )
)
```


```{r mod_int}
quiz(
  question("Welcher Prädiktor hat den stärksten Effekt auf das Verletzungsrisiko?",
    answer("Position: Stürmer"),
    answer("Trainingsload"),
    answer("Schlafdauer", correct = TRUE),
    answer("Alter"),
    allow_retry = TRUE,
    random_answer_order = TRUE,
    incorrect = "Leider falsch.",
    correct = random_praise()
  )
)
```

### Aufgabe 5 prediction 
Wie hoch ist das Risiko für einen 28 jährigen Athleten, der einen Trainingsumfang von 42km/Woche und eine Schlafdauer von 5.5h pro Nacht hat, sich zu verletzen? Berechne den Log_Odd und nutze hierzu die richtige Funktion aus dem `insight` package.

```{r pred, exercise=TRUE, exercise.cap = "Modell predicten", exercise.lines = 3}

```

```{r pred-solution}
p1 <- data.frame (alter = 28, trainingsload = 42, schlaf=5.5, position="Stürmer")
insight::get_predicted(mod, data = p1, predict = "link", ci = 0.95) |> as.data.frame()
```

```{r pred-check}
grade_this({
  if (identical(.result, .solution)) {
    pass(praise = TRUE)
  } else {
    fail(message = "Leider falsch.")
  }
})
```

Berechne nun für den selben Athleten `p1` die Wahrscheinlichkeit sich zu verletzen. Nutze hierzu wieder die richtige Funktion aus dem `insight` package.

```{r pred, exercise=TRUE, exercise.cap = "Modell predicten", exercise.lines = 3}

```

```{r pred-solution}
p1 <- data.frame (alter = 28, trainingsload = 42, schlaf=5.5, position="Stürmer")
insight::get_predicted(mod, data = p1, predict = "link", ci = 0.95) |> as.data.frame()
```

```{r pred-check}
grade_this({
  if (identical(.result, .solution)) {
    pass(praise = TRUE)
  } else {
    fail(message = "Leider falsch.")
  }
})
```

### Aufgabe 6 Modellqualität 



### Geschafft!


Herzlichen Glückwunsch, du hast die Lektion zum Thema logistischen Regression erfolgreich abgeschlossen! In der nächsten Lektion schauen wir uns machine learning an.

Falls du noch Zeit hast, kannst du hier weiter mit dem Datensatz experimentieren, weitere Grafiken erstellen oder neue Modelle fitten. Viel Spaß dabei!

```{r sandbox, exercise=TRUE, exercise.lines = 10}

```